臺灣高雄地方法院刑事判決　　　　　　　94年度訴字第2496號
公　訴　人　臺灣高雄地方法院檢察署檢察官
被　　　告　ｅ○○
選任辯護人　鄭國安律師
　　　　　　吳麗珠律師
　　　　　　許瑜容律師
被　　　告　Ｆ○○○
　　　　　　Ｉ○○
　　　　　　Ｏ○○
　　　　　　　　　　之1
前三人共同　陳正男律師
選任辯護人　陳裕文律師
　　　　　　侯勝昌律師
被　　　告　ｌ○○
指定辯護人　義務辯護人陳炳彰　律師
上列被告因違反證券交易法案件，經檢察官提起公訴（93年度偵
字第9948號），本院判決如下：
    主  文
ｅ○○連續違反有價證券之買賣不得有虛偽、使人誤信之行為之
規定，處有期徒刑年貳月。
Ｏ○○、Ｉ○○共同法人之負責人違反出售所持有之表明公司股
東權利之證書而公開招募，非向主管機關申報生效後不得為之之
規定，各處有期徒刑壹年陸月，均減為有期徒刑玖月。
Ｆ○○○共同法人之負責人違反出售所持有之表明公司股東權利
之證書而公開招募，非向主管機關申報生效後不得為之之規定。
，處有期徒刑拾月，減為有期徒刑伍月，如易科罰金，以銀元
佰元即新臺幣玖佰元折算壹日。
ｌ○○共同法人之負責人違反出售所持有之表明公司股東權利之
證書而公開招募，非向主管機關申報生效後不得為之之規定，累
犯，處有期徒刑壹年，減為有期徒刑陸月，如易科罰金，以銀元
佰元即新臺幣玖佰元折算壹日。
    事  實
一、ｅ○○係澤丕行銷管理顧問公司（88年設於高雄市○○○路
    131 號13樓之1 ，下稱澤丕公司）負責人，其因投資設於中
    國大陸之新華光電有限公司（民國89年設立，代表人楊一江
    ，中國籍）而成為股東，再擔任監察人，從事LED （發光二
    極體）相關產品之製造、銷售。ｃ○○係蘋果星球國際資訊
    流通事業股份有限公司（設於高雄市前鎮區○○○路91號12
    樓之1 、2 ，下稱蘋果星球公司）公司代表人，旗下由秦振
    武擔任華振聯合科技有限公司（設於高雄市前鎮區○○○路
    二號13樓之3 ，下稱華振公司）代表人，陳尚林擔任尚揚光
    電科技有限公司（設於高雄市左營區○○○路332 號4 樓之
    1 ，下稱尚揚公司）代表人，ｆ○○擔任冠輝資訊時尚休閒
    實業有限公司（設於高雄市苓雅區○○○路47號12樓之2 、
    3 ，下稱冠輝公司，92年10月17日解散後另於高雄市三民區
    ○○○路276 號設立龍騰光電科技有限公司，下稱龍騰公司
    ）代表人，范金山擔任悅豪資訊實業有限公司（設於高雄市
    前鎮區○○○路二號16樓之1 、2 ，下稱悅豪公司）代表人
    ，黃琬珺擔任廣翰時尚休閒企業有限公司（設於高雄市左營
    區○○○路332 號4 樓之2 ，下稱廣翰公司，已解散）代表
    人（以上ｃ○○、秦振武、陳尚林、ｆ○○、范金山、黃琬
    珺等人，另案經檢察官提起公訴，現在本院審理中）。而Ｏ
    ○○、張蔓菁則為冠輝公司及龍騰公司副總經理，Ｆ○○○
    則為龍騰公司負責人。ｌ○○（原名蔡信明，於92年間因詐
    欺案件，經法院判處有期徒刑6 月，於92年11月17日易科罰
    金執行完畢）於91年4 、5 月間起擔任ｅ○○經營之澤丕公
    司副總經理（月薪4 萬元），並於92年2 月間兼任新華企業
    投資集團有限公司高雄辦事處股務室主管。
二、ｅ○○因新華光電有限公司董事會於90年4 月2 日決議向外
    籌募資金，目標為募資美金824 萬元，以達資本額美金1400
    萬元，乃於90年5 月9 日在香港成立新華企業投資集團有限
    公司（SUN HWA ENTERPRISE INVESTMENT HOLDING LIMITED
    ，下稱香港新華公司），成為控股公司，以持股方式投資大
    陸之LED 製造公司。香港新華公司復擬在台銷售股份籌募資
    金，再於91年4 月2 日與ｅ○○經營之澤丕公司簽訂承銷授
    權書，授權澤丕公司承銷新華公司百分之49股權，計6,860
    萬股，並授權ｅ○○代表香港新華公司執行規劃、辦理有關
    上述股票之全部承銷業務及公認證手續，並承認ｅ○○就上
    述授權行為所簽署之一切法律文件有效。而ｅ○○為銷售新
    華公司大股東楊一江、林英隆之上開持股以籌集資金，先於
    91年4 、5 月間雇請蔡信明為澤丕公司副總經理，籌劃在台
    釋股之工作，並復於91年8 月間委託前衛公關公司在台函請
    各大創投公司及特定自然人於91年9 月26日在台北六福皇宮
    飯店舉辦法人說明會，佯稱開曼新華公司預計於92年11月在
    美國道瓊市場以15美元公開掛牌上市，前景可期，藉此披露
    訊息予工商時報、經濟日報、ET TODAY、中央社等媒體。再
    委託動點管理顧問有限公司（下稱動點公司）於91年9 月20
    日在開曼群島設立新華企業股資集團有限公司（SUN HWA
    ENTERPRISE INVESTMENT HOLDINGLIMITED.
    Cayman Island.，下稱開曼新華投資公司），將該公司股權
    信託登記於楊一江、ｅ○○名下，且製作表彰開曼新華公司
    股份之股權憑證。
三、ｅ○○因未能與上開創投公司及特定自然人談妥投資條件，
    乃思對不特定人公開招募其股份，其明知新華公司並無於美
    國其他相關市場上市之可能，亦未與摩根士丹利公司談妥承
    銷合約，更無意負買回之責，竟意圖為自己不法所有，基於
    詐欺買賣有價證券之犯意，而與喻建明、秦振武、陳尚林、
    ｆ○○、范金山、黃琬珺、Ｉ○○、Ｆ○○○、Ｉ○○、Ｏ
    ○○、蔡信明等人均明知經營有價證券之投資顧問事業應經
    主管機關即財政部證券暨期貨管理委員會（現已改制為行政
    院金融監督管理委員會證券期貨局，下稱證期會）之核准，
    其承銷及買賣居間等證券經紀之業務，須經主管機關許可及
    發給許可證照後，方得營業，而非證券商不得經營證券業務
    ，且澤丕公司及蘋果星球公司、冠輝公司、龍騰公司均未經
    主管機關核准經營證券投資顧問事業，亦未經許可經營證券
    承銷及買賣居間經紀商業務並發給許可證照；又出售表彰原
    有股東持股之開曼新華投資公司股權憑證而公開招募，未經
    主管機關核准，不得為之，竟共同基於經營投資顧問、承銷
    、買賣居間等有價證券業務並公開招募之犯意聯絡，先由ｅ
    ○○於91年10月間經由有共同犯意聯絡之陳麒任（未經檢察
    官偵查）結識不知其詐欺之情之經營蘋果星球公司ｃ○○及
    其旗下公司負責人秦振武、陳尚林、ｆ○○、范金山、黃琬
    珺等人，得知蘋果星球公司大量招募業務人員，從事銷售蘋
    果星球公司之未上市（櫃）股票及會員卡業務，而喻建明亦
    得知ｅ○○需向外銷售股份以籌募資金，並稱新華公司前景
    看好，已經委託摩根史坦利公司為承銷商，將在美國「道瓊
    」股市公開上市，屆時每股至少可有5 美元或4 美元之承銷
    價格，獲利非凡云云，乃協議合作。ｅ○○即於同年10月16
    日由ｃ○○轉介委託陳尚林、范金山、ｆ○○、黃琬珺等人
    以尚揚、悅豪、冠輝、廣翰公司向非特定人出售表彰開曼新
    華投資公司股份之股權憑證，而ｅ○○於每銷售1 單位（
    1500股）股權憑證抽取新台幣（下同）27, 000 元（每股18
    元），陳麒任則抽取1,000 元（合計銷售公司每單位應支付
    28,000元）。
四、喻建明、陳尚林、范金山、黃琬珺、ｆ○○等人分別以蘋果
    星球公司及旗下尚揚、悅豪、廣翰、冠輝等公司以底薪2 萬
    （專案）、2 萬4 千元（主任）、2 萬8 千元（經理）不等
    招募大批不知情之業務人員，區分組別，授以協理、經理、
    主任、專員不等職位，並施以訓練，負責銷售工作。ｅ○○
    並為公開銷售之準備，於91年10月24日以香港新華公司之名
    義與太平洋證券股份有限公司簽訂股務代理契約，自91年11
    月1 日起委託代辦該公司股票交割及股東資料之登錄與寄發
    等股務業務。ｅ○○再於91年10月31日先在華振公司會議室
    向冠輝公司副總經理Ｏ○○、Ｉ○○及各公司業務人員說明
    新華公司上市流程及計劃，及股票公開承銷之過程，且銷售
    股票均附買回之條件，所簽立之附買回協議書均有公證人公
    證云云，以取信於人，致該公司業務人員陷於錯誤，陸續自
    行或推介親朋購買上開新華公司股權憑證。而Ｏ○○、張蔓
    菁即訓綀公司不知情業務人員於91年底起循街頭搭訕、網路
    交友或由軍中胞澤推薦等方式招攬不特定人士投資，以公開
    招募方式推銷上開開曼新華公司之股權憑證，並均稱：伊公
    司代銷開曼新華公司股權憑證，每1500股為1 單位，僅售9
    萬8000元不等（嗣改為每3000股為1 單位，價格16萬8000元
    不等，實際售出價格詳如附表一所示），而開曼新華投資公
    司將於92年11月30日前，接受輔導並於美國或相關股票市場
    公開上市，至遲亦不超過93年5 月31日，若於美股公開上市
    ○○○道瓊股市」每股承銷商最低承銷價格為5 美元，獲利
    非凡，且倘於93年5 月31日前無法公開上市時，則將以所購
    價格加計年利率百分之10之價格買回。而為取信投資人，於
    販賣時均稱可代將所簽署之附買回暨買賣協議書持向法院所
    屬民間公證人公證，致投資人不疑有他，以開曼新華股權憑
    證之買賣契約既經公證，權益必有保障，而陷於錯誤出資購
    買。其業務人員則依業績及階級不同，每銷售1 單位上開股
    權憑證，可抽取獎金8000元（專員）、10000 元（主任）、
    17000 元（經理）、20000 元（協理）、30000 元（副總經
    理）、30000 元（總經理）不等，惟需負擔下線員工之薪水
    ，及公司營運開銷。而投資人購買後，繳納之股款則由業務
    人員收齊集中匯入蘋果星球公司之帳戶，再由ｃ○○、秦振
    武與ｅ○○結算，並於業務人員提供ｅ○○所制定之附買回
    暨買賣協議書簽名，書明所購金額及股數，並提出身分證及
    護照影本交業務人員，而蘋果星球等公司則定期將上開股東
    資料及ｅ○○應得之股款交予澤丕公司會計收受匯入ｅ○○
    之帳戶，並由蔡信明負督導之責。而ｅ○○並將上開附買回
    暨買賣協議書並交予其所委任，有幫助未經核准公開招募有
    價證券犯意之臺灣臺北地方法院所屬民間公證人ｖ○○（曾
    任律師，嗣轉任公證人，未經檢察官偵查起訴）公證，製發
    公證書予投資人，並將投資人身分資料交予太平洋證券公司
    彙整，送由動點公司製作股權憑證，轉送開曼群島證券管理
    委員會辦理過戶登記，俟完成登記後再寄往大陸新華公司由
    楊一江簽署（嗣授權由ｅ○○簽署），再由ｅ○○簽名，再
    交由太平洋證券股份有限公司通知投資人至該公司領取。
五、ｅ○○再於91年12月14日、92年2 月22日、7 月5 日多次在
    高雄市漢來大飯店舉行公開說明會，亦佯稱上開新華公司將
    於美國上市之不實資訊，由業務人員邀請已投資者或有投資
    意願者前往聽講，除堅定已投資者之意願外，並圖招徠更多
    投資者。ｅ○○亦於92年2 月間在其所經營之澤丕公司成立
    新華投資公司高雄辦事處，並指派蔡信明擔任辦事務股務室
    主管，由蔡信明負責處理股東資料、股務諮詢等事宜，並於
    92年9 月1 日ｅ○○終止太平洋證券公司委託合約後，接續
    股權憑證之過戶交割寄發事宜。ｅ○○再於92年4 月間發函
    通知各投資人，以新華集團去年營收為每股稅後淨利新台幣
    5.18元，並訂於92年5 月20日召開股東大會，會中決議無償
    配股及有償配股，投資人可以每股12元之低價認購股份，致
    部分投資人直接匯款予ｅ○○以購買股份，再由ｅ○○所設
    立之新華公司高雄辦事處通知領取投資增資新股。此外ｅ○
    ○亦於92年6 月間起多次在國內工商時報、經濟日報、蘋果
    日報之財經專業媒體，接受訪問或刊登廣告，宣揚新華公司
    即將進軍美國「道瓊股市」之計劃，加強投資人購買之意願
    。
六、嗣於92年8 月25日蘋果星球集團因銷售未上市股票遭檢調人
    員搜索而查獲違反證券交易法之犯行，ｆ○○所經營之冠輝
    公司與秦振武發生帳款1000餘萬元之財務爭執，致ｆ○○無
    法順利交割已銷售之開曼新華投資公司股權憑證予投資人，
    其為撫平投資人使能順利取得上開股權憑證，另自行與ｅ○
    ○達成以上開條件承銷開曼新華公司股權憑證之協議，乃先
    於同年10月17日解散冠輝公司，並委由Ｆ○○○於同年92
    年10月23日以負責人名義設立龍騰光電科技有限公司（設於
    高雄市三民區○○○路276 號B1F 、1F、2F）。ｆ○○再與
    Ｏ○○、張蔓菁延續前開犯意，並與Ｆ○○○基於共同犯意
    聯絡，再以龍騰公司名義由業務人員循上開方式，對外銷售
    開曼新華投資公司之股權憑證（惟以每3000股為1 單位，每
    單位16萬8 千元不等，且有部分承諾之上市日期延至93年11
    月30日）。其銷售所得差價，有部分則購買開曼新華公司股
    權憑證以履行交割、或轉換予因購入其銷售之蘋果星球股票
    而遭受損失之投資人（轉換發給之開曼新華股權憑證以1000
    股為單位）。而ｅ○○則續於92年11月15日在漢來大飯店舉
    行公開說明會，亦佯稱上開新華公司將於美國上市之不實資
    訊，由業務人員邀請已投資者或有投資意願者前往聽講。先
    後致至少如附表一所示之投資人誤以為新華投資公司即將於
    美國之股票市場上市，股價即將暴漲，前景可期而值得投資
    ，以同表所示每單位16萬8 千元不等之價格承購而受有損失
    （至少為5,024萬9,668元）。
七、ｅ○○為取信投資人，再於92年11月24日在美國德拉瓦州設
    立新華投資控股公司（Sun Hwa Enterprise Investment
    Holding Corporation, DELAWARE ，下稱美國新華投資公司
    ）。至92年11月30日ｅ○○所承諾之上市第一時間，新華公
    司仍未上市，為安撫投資人，乃於92年12月14日，於高雄市
    漢來飯店舉辦新華集團業務發表會，吹噓新華公司在紹興已
    購買土地增設廠房，財測每1000股可配500 股，其在美國證
    管會已輔導多家公司上市云云，藉以取得投資人之信任。又
    於92 年12 月間，發函通知各投資人，佯稱新華公司即將進
    軍美國市場，投資人可將上開所投資之新華投資公司之股權
    憑證寄送至設於澤丕公司之新華公司辦事處，由該公司以1
    比2 之比例轉換為美國新華投資公司之股票，而投資人寄回
    之開曼新華公司股權憑證則集中保管於新華公司深圳辦公室
    。投資人不疑有他，亦陸續交寄原購之開曼新華公司股權憑
    證，由該公司以上開比例轉換成美國新華投資公司股票。
八、惟美國新華公司遲未上市，ｅ○○復未履行買回承諾，經投
    資人檢舉後，由檢察官指揮內政部警政署刑事警察局、高雄
    市政府警察局刑警大隊及高雄憲兵隊所組成之專案小組，於
    93年2 月26日持臺灣高雄地方法院法官所核發之搜索票，至
    附表二所示之處所搜索，並扣得如附表二所示之物。
九、案經經濟部、高雄市政府警察局及法務部調查局高雄縣調查
    站移送台灣高雄地方法院檢察官及檢察官自動檢舉偵查起訴
    。
    理  由
甲、證據能力
一、被告ｅ○○部分
  1.共同被告蔡信明及證人Ｎ○○、黃天佑（原名甲辰○）、Ｈ
    ○○、ｚ○○、ｗ○○、丁○○、甲○○、ｉ○○、ｑ○○
    、Ｃ○○、寅○○、Ｌ○○、未○○、丙○○、ｔ○○、ｎ
    ○○、Ｄ○○、酉○○、黃○○之警詢筆錄（含調查局筆錄
    ），均係被告以外之人於審判外之言詞陳述，且上開證人均
    於本院審判中到庭作證，所為陳述亦大致相符，其先前警詢
    之陳述即非證明犯罪事實存否所必要，依刑事訴訟法第159
    條第1項規定自不得作證據。
  2.共同被告Ｏ○○所提出被告ｅ○○於90年10月31日、91年12
    月14日、92年2 月22日、7 月5 日、11月15日歷次新華說明
    會及93年6 月ｖ○○、Ｏ○○及楊一江之對話光碟譯文（見
    本院卷一210 頁以下），因係被告以外之人於審判外之陳述
    ，且被告ｅ○○爭執其證據能力，自不得作為證據。惟被告
    ｅ○○就上開光碟亦提出自行製作之錄音譯文為證（本院卷
    二225 頁以下），並主張該錄音譯文中被告ｅ○○以外之人
    之陳述並無證據能力，因ｅ○○所提出譯文既為其自行製作
    ，公訴人亦未質疑其真實性，則其內容關於被告ｅ○○本人
    之陳述，並非被告以外之人審判外之陳述，並無傳聞法則之
    適用，自得作為證據。
  3.辯護人以證人Ｈ○○於94年1 月27日於檢察署之訊問筆錄未
    經具結，而無證據能力（偵9948卷94頁），惟查，證人Ｈ○
    ○該次詢問，係檢察事務官所為，本無需具結，然其仍屬被
    告以外之人審判外陳述，被告既提出爭執，且Ｈ○○已至本
    院審判中出庭作證，依上開說明，該次詢問筆錄亦不得作為
    證據。
  4.證人ｆ○○提出之授權書（正本核閱無誤發還，影本存卷，
    本院卷四244 頁），其內容係載明新華企業投資集團有限公
    司授權冠輝公司在台灣辦理釋股業務，並經冠輝公司負責人
    ｆ○○到庭證明其為真正，且其上所蓋用之「新華投資集團
    有限公司」、「楊一江」印章，被告ｅ○○並未主張其為偽
    造（本院卷五30頁），是以該授權書屬從事業務之人於業務
    所製作之證明文書，並無顯不可信之情況，依刑事訴訟法第
    155 條之四第2 款規定，得作為本案之證據。
  5.卷內各投資人所提出之公證書，均係公證人ｖ○○接受被告
    ｅ○○以新華公司名義委託，於執行職務時所製作，業經證
    人ｖ○○到庭證述明確（本院卷0000-000 頁），自屬從事
    業務之人於業務上所製作之證明文書，且該公證書既經專業
    公證人製作，其可信度更高，依刑事訴訟法第159 條之4第2
    款規定，亦得作為本案之證據。
二、被告Ｏ○○、Ｉ○○部分
    共同被告ｅ○○所提出之新華投資有限公司股權管制表影本
    ，被告Ｏ○○、Ｉ○○爭執其證據能力，因該文書並無正本
    可資核對，且其上之記載並未經當事人（即股東）之確認，
    復係境外公司製作，仍有不可信之情形，自不能作為證據。
三、證人林民浩、ｗ○○、蔡喬伊、高珮容、涂景棠、曾俊嘉、
    唐曉雲、方惠伶、方惠玉、余建國、甲辰○、Ｎ○○、丁○
    ○、王志呈、夏玉真、Ｋ○○、吳淑君、李秋億、陸祈癸、
    王明德、許義鴻、邱梅英、徐國城、葉雅芳、ｉ○○、顏美
    鳳、陳乃嘉、ｚ○○等被告以外之人於檢察官偵查中之證詞
    ，均經具結，並無顯不可信之情況，依刑事訴訟法第159 條
    之1第2項規定自得為證據。
四、其餘本判決下引各項筆錄與文書證據，固屬被告以外之人於
    審判外之陳述者，或經當事人於審判程序中同意作為證據，
    或未經當事人於言詞辯論終結前聲明異議爭執其證據能力，
    本院審酌該證據作成之情況，筆錄部分為司法警察偵查犯罪
    所製作，並無故為虛偽記載之情形，文書部分為當事人交易
    過程中所製作之證明文件，被告並不爭執其真偽，依刑事訴
    訟法第159 條之5 第1 項、第2 項規定，自得作為本案證據
    。
乙、實體部分
一、訊據被告ｅ○○固坦承伊為澤丕公司負責人，並為大陸新華
    光電公司股東兼監察人，為籌集資金，來台銷售開新華公司
    股權，並彼露訊息予媒體；而由蘋果星球等公司銷售之開曼
    新華股權憑證，伊均以新華公司名義與投資人簽立附買回暨
    買賣協議書，並依投資人選擇公證，約定開曼新華公司將於
    92年11月30日前，接受輔導並於美國或相關股票市場公開上
    市，至遲亦不超過93年5 月31日，倘於93年5 月31日前無法
    公開上市時，則將以加計年利率百分之10之價格買回，迄未
    能在任何集中市場公開上市，亦未對附表一所示之投資人履
    行買回義務；以及於上開時間與太平洋證券公司簽定股務代
    理契約，並在自己經營之澤丕公司成立新華公司股務室，處
    理股票交割等事實，惟矢口否認有何違反證券交易法之犯行
    ，辯稱：伊係以每股18元之價格出售予開曼新華公司股權
    450 萬股予喻建明，並依喻建明等人之指定將股份過戶予第
    三人，並非委託蘋果星球等公司代銷開曼新華公司股權憑證
    ，嗣ｆ○○離開蘋果星球公司後，又以上開條件售予300 萬
    股，並陸續出售至700 萬股，此乃私人海外債權之轉讓，並
    無公開發行股票之行為，且伊承諾之買回價格，係以伊所收
    受之款項（即每股18元）加計百分之10利息計算，至蘋果星
    球公司之業務人員等承諾予投資人以銷售價格買回，與伊無
    涉。伊確實積極進行新華公司在美國上市之事宜，惟因IT產
    業泡沫化，始無法上市，且伊承諾之買回金額，均載明附買
    回暨買賣協議書，係投資人堅持以其出資額要求買回，始未
    能履行，並無詐欺之意云云。
二、訊據被告Ｏ○○、Ｉ○○對於伊於上開時地擔任冠輝、龍騰
    公司副總經理，未經主管機關證期會核准，受ｅ○○委任承
    銷開曼新華公司股權憑證，並聘雇業務人員推介、居間銷售
    、公開招募開曼新華公司股權憑證等違反證券交易法之犯行
    均坦承不諱，僅辯稱附表一所示之投資人有部分並非由冠輝
    或龍騰公司售出，不應由其負責云云；被告蔡信明對於伊於
    上開時地受ｅ○○聘僱擔任新華公司高雄辦事處股務室主管
    ，受理冠輝、龍騰等公司銷售開曼新華股權憑證之股東資料
    彙整、督導股款收受、股票（指憑證）交割及股務諮詢等業
    務，而違反證券交易法之犯行亦坦承不諱；被告Ｆ○○○固
    坦承於上開時地擔任龍騰公司負責人之事實，惟矢口否認有
    何違反證券交易法之犯行，辯稱：伊係受ｆ○○之拜託而擔
    任龍騰公司掛名負責人，對於公司之業務均不知情，亦未參
    與，實不知有何違法情事云云。
三、如附表一所示之被害人分向蘋果星球旗下之各公司業務人員
    購買開曼新華公司股權憑證，並與ｅ○○代理新華公司簽立
    附買回暨買賣協議書之事實，為被告等人所不爭執，並有該
    表所示之各項證據在卷可憑（購買時地、股數、金額、販賣
    人員、證據出處均詳如該表），自堪以認定。
四、被告ｅ○○固以上開情詞抗辯，惟查：
  (一)被告ｅ○○早於91年4 月2 日即與香港新華公司簽定承銷授
    權書，由香港新華公司授權澤丕公司負責承銷新華公司百分
    之49股權，計6,860 萬股，並授權ｅ○○全權代表新華公司
    執行規劃、辦理有關上述股票之全部承銷業務及公、證手續
    ，並承認ｅ○○就上述授權行為所簽署之一切法律文件有效
    ，而此份授權書並於92年8 月25日經台灣台北地方法院所屬
    民間公證人ｖ○○公證之情，有證人ｖ○○所提出之承銷授
    權書備忘錄、授權書、公證書、公證請求書、楊一江護照影
    本（見本院卷三248 、271 頁以下）在卷可憑，是以ｅ○○
    所經營之澤丕公司本即受託承銷香港新華公司股份，ｅ○○
    本人亦受託處理上開承銷事宜，堪以認定。
  (二)被告ｅ○○已自承伊係於91年10月間結識蘋果星球之負責人
    ｃ○○，雙方即洽談新華公司之投資事宜（見本院卷五64頁
    、卷七195 頁），此核與證人ｃ○○到庭證述情節相符（本
    院卷八59頁）。而被告ｅ○○於91年10月24日即以香港新華
    公司名義與太平洋證券股份有限公司簽訂股務代理契約，委
    由該公司辦理股東資料登錄及股東印鑑卡、股票領取單寄發
    等業務，至92年9 月1 日始終止契約，此有太平洋證券股份
    有限公司95年7 月10日函及所附之股務代理契約、新華企業
    投資集團函影本在卷可憑（本院卷四15頁以下），此並為被
    告ｅ○○所自承。則太平洋證券公司係經營證券業務之綜合
    券商，ｅ○○若非預見將有大批股東投資，股務繁雜，何需
    委託綜合券商代為處理，設若ｅ○○與ｃ○○僅單純談及個
    人間海外公司股權之讓與，則ｅ○○可於ｃ○○完款時，逕
    由新華公司為股權之過戶，實無需與綜合券商簽訂繼續性之
    股務代理契約之必要，可知ｅ○○與ｃ○○結識時，即已談
    及委託蘋果星球公司及旗下公司代為公開銷售開曼新華股權
    憑證事宜甚明。況ｅ○○亦自承：伊與太平洋證券公司簽約
    ，係認識ｃ○○後，而作一個「前置作業」，以進行股權轉
    讓等語（本院卷八165 頁），益證被告ｅ○○係委託蘋果星
    球旗下公司公開銷售開曼新華公司股權憑證後，為應付大批
    投資人股票交割事宜，始需與太平洋證券公司簽約，處理所
    生之股務事宜。
  (三)再被告ｅ○○確係經ｃ○○之介紹委託蘋果星球旗下之冠輝
    、悅豪、廣翰、尚揚公司代銷開曼新華股權憑證，業經證人
    ｃ○○即蘋果星球公司負責人到庭證稱：伊於91年下旬經友
    人陳麒任介紹認識ｅ○○，覺得ｅ○○說的這檔股票不錯，
    就介紹合作的冠輝、悅豪、廣翰、尚揚等公司幫新華公司賣
    股票，每單位好像是1500股或3000股，賣9 萬8 千元，而底
    價為2 萬8 千元，伊本人並沒有購買新華股票，亦未與ｅ○
    ○簽立附買回暨買賣協議書，或未同意ｅ○○以每股18元買
    回等語（見本院卷八43頁以下）；證人ｆ○○即冠輝公司負
    責人到庭證稱：冠輝是蘋果星球旗下公司，當時因為蘋果星
    球自己的股票要釋出，希望能夠上市，後來透過秦振武與ｃ
    ○○接觸到新華股票，就代銷新華股票。後來92年8 月25日
    調查局人員來搜索後，伊決定離開，ｃ○○、秦振武乃扣留
    1000餘萬之帳款，不履行交割新華股票之責任，乃另行成立
    龍騰公司，並與ｅ○○達成以相同條件代銷新華股票之協議
    （本院卷四頁134 以下）；此亦核與共同被告Ｏ○○、Ｉ○
    ○證述情節相符（本院卷七頁107 、108 、163 、164） ，
    並有ｆ○○所提出授權書在卷可證。觀之該授權書內容載明
    ：「委託人：新華企業投資企團有限公司　代表人：楊一江
    ，受託人：冠輝資訊時尚休閒實業有限公司　法定代理人ｆ
    ○○　本企業為於開曼群島登記註冊控股公司，全名為新華
    企業投資集團有限公司（新華），登記資本額為美金一千四
    百萬元整，每股面額美金十分之一元整，共計一億四千萬股
    整。緣本公司規劃在美國股票市場公開上市，並經董事會同
    意在台灣地區釋出部分公司股票，為求股票釋出作業順暢，
    特委託受託人辦理本公司上揭釋股相關業務。授權期限：自
    西元2002年10月16日起至西元2004年1 月30日止」，其上並
    有楊一江及新華企業投資集團有限公司之用印，而被告ｅ○
    ○亦不否認上開印文之真正，顯見證人上開證詞，應與事實
    相合，堪予採信。
  (四)且被告ｅ○○曾於91年10月31日至華振公司會議室為蘋果星
    球旗下各公司業務人員說明新華公司上市流程及計劃，業經
    共同被告Ｏ○○證述明確（本院卷七頁107 以下），並有ｅ
    ○○依Ｏ○○提出光碟影片製作之譯文在卷可憑（本院卷二
    225 頁以下），若ｅ○○與ｃ○○係存有私人間之投資約定
    ，何需至ｃ○○經營之公司為業務人員說明新華公司之前景
    及上市計劃。而觀諸上開譯文內容，ｅ○○稱：「美國市場
    規定若要到美國上市，必須至全世界各洲做公開承銷的動作
    ，作公開說明，參與的人有產業的CEO 即楊一江，因為是公
    開承銷所以就是公開釋股的意思，公開承銷的過程全都是依
    據所有法定程序在辦理，新華公司承銷的過程中都會由太平
    洋證券辦理再將股票交給客戶，所有的股票都必須送至香港
    交給新華總裁楊一江簽名，另一個簽名人就是我，我是監察
    人，這些股票在香港簽完後，會送回台北的太平洋證券，太
    平洋證券會通知股東，看是自行前往領取或用掛號寄至股東
    處．．．」「未上市就是PRE IPO ，現在所釋放的股票，未
    來到美國上市就是以現在這些（你們買的這些）股票為主，
    來上市，在公證人的公證書裡也有保證」等語，更可證被告
    ｅ○○本意即欲在台灣公開釋股，銷售上開股權憑證無疑。
    再被告ｅ○○復於91年12月14日、92年2 月22日、92年7 月
    5 日在漢來飯店之公開說明會中，說明新華公司經營情形及
    至美國上市之原因，亦有上開譯文在卷可憑（本院卷二229
    頁以下）。而在漢來飯店舉辦之說明會，顯然係不特定人均
    得自由出入之公開場合，若被告ｅ○○僅係將股份售予ｃ○
    ○、ｆ○○等人，則渠坐收股款即可，何需出席該說明會大
    談新華公司之業務狀況及上市計劃。其上開辯解，均係飾詞
    圖卸，不足採信。
  (五)又投資人購買開曼新華股權憑證時，均在被告ｅ○○制定之
    附買回暨買賣協議書上簽名，由冠輝等銷售公司匯集後，交
    由ｅ○○轉送至香港新華公司交楊一江蓋章簽約，為被告ｅ
    ○○自承，此觀卷附各份附買回暨買賣協議書影本上均為投
    資人及香港新華公司代表人楊一江之署名亦可佐證，是以本
    件買賣契約顯係存在於投資人與ｅ○○代理之新華公司間，
    並非冠輝等銷售公司，被告ｅ○○自不能以伊僅與喻建明或
    ｆ○○存在買賣契約置辯。而ｅ○○復委任公證人ｖ○○為
    上開附買回暨買賣協議書為公證，此亦為ｅ○○自承，並經
    證人ｖ○○到庭證述明確。ｖ○○證稱：本件公證書是受新
    華公司監察人ｅ○○委託製作，因為ｅ○○說有些股份或股
    票要找太平洋證券公司辦理交割，交割前與買受人有份協定
    書，希望能保障買受人之權益等語（見本院卷三201 頁以下
    ）。可知ｅ○○雖非直接負責股權憑證之銷售業務，惟其制
    定附買回暨買賣協議書交予冠輝等銷售公司作為與投資大眾
    締約之用，並轉送或代理新華公司與投資大眾直接簽定買賣
    契約，更委託公證人及證券公司處理契約公證及憑證交割事
    宜，所為均屬有價證券之公開招募買賣行為。不論其與冠輝
    等銷售公司是否存有「代銷」合約，被告ｅ○○均不能謂其
    並未參與股權憑證之公開招募行為甚明。
  (六)且被告ｅ○○再於92年4 月間發函通知各投資人，以新華集
    團去年營收為每股稅後淨利新台幣5.18元，並訂於92年5 月
    20日召開股東大會，會中決議無償配股及有償配股，即投資
    人可以每股12元之低價認購股份，致部分投資人直接匯款予
    ｅ○○設於中國信託商業銀行之帳戶以購買股份，再由ｅ○
    ○所設立之新華公司高雄辦事處通知領取投資增資新股之情
    ，已為被告ｅ○○自承，並有認股通知（警卷653 頁）、中
    國信託商業銀行戶名ｅ○○之交易明細在卷可憑（本院卷五
    147 頁以下），則就上開「有償配股」部分，被告ｅ○○所
    為亦屬對多數人之公開招募行為。
  (七)至於證人ｆ○○於警詢時雖曾證稱伊係向ｅ○○購買權證後
    轉賣予員工，由員工再轉賣予其他人云云（他二卷793 頁以
    下），共同被告Ｉ○○於警詢時供稱：員工親友購股票是員
    工讓渡給親友或向龍騰主管購買云云，惟證人ｆ○○此部分
    證詞，業經其到庭證稱，係於警詢前經律師建議所為陳述，
    目的在脫免證券交易法之罪責，並不實在等語在卷（本院卷
    八頁62），自不足採。
  (八)再者被告ｅ○○曾多次於新華公司召開之法人說明會、各大
    媒體及為新華投資人召開之業務說明會中宣稱新華公司將於
    美股「道瓊」上市掛牌，此有新華企業投資集團控股公司赴
    美國道瓊上市掛牌成果報告、新華企業投資集團控股公司美
    國上市計劃說明書影本（見另案93年度重訴104 號案件之證
    物影本卷），並有被告ｅ○○所製作之上開光碟譯文在卷可
    查（見本院卷二229 頁以下）。查道瓊工業指數Dow Jones
    Industrial Average，由Charles H. Dow創立於1884年，乃
    美國最為人所熟知的一種股價指數，其成分股也通常是歷史
    悠久，獲利穩定的大型企業，在產業中具有極大的影響力和
    代表性，其並非證券集中交易市場，ｅ○○之新華公司本無
    在「道瓊」掛牌上市之可能。而依上開說明會之光碟譯文所
    示，ｅ○○於92年2 月22日於業務說明會提及：「目前IPO
    的程序是承銷商都在等我，2003年8 月時，我會帶我們的總
    裁楊一江及董事以及台灣目前『承銷』的幾個高級幹部，我
    們一起到美國的紐約直接進去NYSE，在某天的9:30，你就可
    以看到我們敲鐘的儀式，宣示股市開始，一般給客人來敲就
    是宣告我們要來上市了，我們會上所有美國的各大媒體雜誌
    ，時間就訂在八月的中旬，目前楊一江在辦他的簽證，因為
    他是中華人民共和國，身分上有問題，因摩根使坦利已提出
    邀請，所有一切應該沒有問題．．．」（本院卷二230 頁）
    。可知ｅ○○宣稱新華公司將於美國紐約證券交易所（NYSE
    ）掛牌上市，且係委託摩根士丹利公司為證券承銷商云云。
  (九)惟查，關於美國紐約證券交易所美國企業權益證券之上市標
    準（詳細規範參NYSE Listing Campany Manual 第102 節）
    ：(一)首次公開發行公司之股權分散標準：在美國持有一交易
    單位之股東人數達400 人以上，且公眾持股數達0000000 股
    。(二)首次公開發行公司之市值標準均應達60,000,000美元，
    (三)財務標準應符合下列任一測試：1.獲利能力測試（
    Earnings Test） ：調整後之繼續營業部門稅前淨利最近三
    個會計年度均為正數且合計達10,000,000美元以上，暨最近
    兩個會計年度均至少2,000,000 美元；或調整後之繼續營業
    部門稅前淨利最近三個會計年度合計達12,000,000美元以上
    ，最近一個會計年度至少5,000,000 美元，且未來一個會計
    年度至少2,000,000 美元。2.價值或收入測試（Valuation/
    Revenue Test）：(1)現金流量測試：市值（global market
    capitalization）至少50,000,000美元，最近12個月營業收
    入至少000000000 美元，且最近三個會計年度營業活動產生
    淨現金流入且合計至少25,000,000美元，或(2)純價值收入測
    試：市值至少750,000,000 美元，且最近一個會計年度營業
    收入至少75,000,000美元。3.聯屬公司測試（Affliated
    Company Test）：市值至少500,000,000 美元，營運至少12
    個月，母公司或聯屬公司是經營良善之上市公司，且母公司
    對申請公司保有相當之控制能力或申請公司對聯屬公司具有
    相當之控制能力。此業經本院依職權函詢明確，有臺灣證券
    交易所股份有限公司95年12月18日台證上字第0950033000號
    函在卷可憑（本院卷六96頁以下）。而被告ｅ○○業自承伊
    為於美國上市始於92年11月24日在美國德拉瓦州設立新華投
    資控股公司（警卷28頁以下），並通知投資人寄回開曼新華
    股權憑證再以1 比2 之比例換為美國新華公司股票之情，則
    依上開美國紐約證券交易所之上市標準，該美國新華公司不
    過為剛成立之紙上公司，如何能達上開股權分散標準（股東
    多在台灣）、獲利能力測試、價值或收入測試等標準，甚至
    其母公司即香港新華公司亦非上市公司，亦顯不能達到聯屬
    公司之測試標準，亦即上開美國新華公司根本無在美國紐約
    證券交易所上市之可能甚明。又香港摩根士丹利添惠亞洲有
    限公司亦從未與香港新華企業投資集團有限公司往來，亦經
    本院向台灣摩根士丹利證券股份有限公司查詢明確，有該公
    司95年12月5 日 (95) 摩證法字第24號函在卷可查（本院卷
    六95頁）。況新華公司迄未能於美國或其他相關市場公開上
    市，為被告ｅ○○所不爭執，若果被告ｅ○○確致力於執行
    公司上市計劃，且新華公司體質健全，獲利良好，僅因一時
    市場變化而未能如期上市，豈有迄今已逾4 年仍未於任何公
    開市場上市之理。是以被告ｅ○○大肆向投資人吹噓新華公
    司即將在美國上市，經摩根士丹利公司承銷，每股承銷價格
    最低為5 美元云云，全屬不實事項，其詐欺之意至為明確。
  (十)被告ｅ○○曾承諾開曼新華公司股票，將於92年11月30日前
    ，接受輔導於美國或相關股票市場公開上市，至遲不得超過
    93年5 月31日，如未能於93年5 月31日前在集中市場公開上
    市時，應負購回責任，購回成本為交易金額加百分之十，惟
    迄今均未能在任何公開上市之情，為ｅ○○所自承，並經如
    附表一所示之各投資人證述在卷，復有附買回及買賣協議書
    及公證書影本在卷可憑。被告ｅ○○雖辯稱：伊已在上開協
    議書第六條第一項載明：購回成本為「第三條之交易總金額
    」外加年利率百分之十，而依第三條之約定，該交易總金額
    係指匯入乙方指定帳戶之金額，而伊僅收取每股18元之股金
    ，則其應負之購回成額應以每股18元計算，因投資人不同意
    ，始無從履行購回云云。惟查：本件冠輝等銷售公司係以每
    單位（1500股）9 萬8 千元、（3000股）16萬8 千元不等之
    價格向投資人兜售開曼新華股權憑證，業經共同被告Ｏ○○
    、張蔓菁、證人ｆ○○及如附表一所示之投資人證述綦詳。
    而證人ｃ○○到庭亦證稱，伊之賣價係與被告ｅ○○聯絡後
    ，他覺得可以就賣（本院卷八頁47），且被告ｅ○○並自承
    其明知末端賣價（本院卷七198 頁）。而上開附買回及買賣
    協議書上均載明投資人購買之金額，確為每1500股9 萬8 千
    元或每3000股16萬8 千元不等，ｅ○○自然明知該末端賣價
    與其收取之價格有顯著落差。而被告ｅ○○已自承其對投資
    人之演講中，從未告知新華公司僅取得每股18元（見他二卷
    820 頁），則投資人如何能得知被告ｅ○○願負之購回價格
    竟僅為每股18元。再者，投資人ｑ○○、Ｃ○○、寅○○、
    Ｌ○○、未○○、丙○○、ｔ○○、辛○○、ｎ○○、ｘ○
    ○、壬○○、Ｄ○○、ｇ○、酉○○、黃○○、ａ○○、Ｙ
    ○○等人到庭後，無一人能明瞭上開附買回及買賣協議書第
    三條所稱之金額為何，均認ｅ○○應負之買回價格當然係以
    投資人買入之金額為準。此復由上開附買回暨買賣協議書經
    公證後之公證書第5 條亦載明「股票之購回：乙方（即新華
    公司）同意在下列之情況下向甲方（即投資人）購回其所購
    買之全部股票；(1)截至民國92年5 月31日前，倘乙方無法完
    成公開上市時，乙方願以『本件買賣金額』外加年利率百分
    之10向甲方購回其公司股票。」而證人ｖ○○到庭後亦證稱
    ：我公證時的認知是以買賣金額為主，因為我不知道他們有
    轉賣的情形，這中間的差額我不知道等語（見本院卷三209
    頁），可知ｅ○○於上開附買回買賣協議書所定之買回條件
    ，縱然是專業之公證人亦不明其中玄機，投資大眾何能明瞭
    。而本件新華公司乃境外公司，其營運狀況或上市可能性，
    均非國內投資人所能掌握，是以上開買回之金額即係投資人
    決定是否簽立契約之重要考慮事項，被告ｅ○○亦不能諉為
    不知。是以被告ｅ○○明知冠輝等銷售公司對外銷售之價格
    ，遠高於伊與銷售公司拆帳所得之金額，其既然僅願依後者
    之金額附買回責任，竟故意隱瞞此一重大交易訊息，致誤導
    投資人對事實之瞭解發生偏差，圖以契約中之語意不詳之約
    款，脫免自己之責，益證其無本無意負買回責任，預謀施詐
    之心，已昭然若揭。
  (十一)綜上，本件被告ｅ○○確實委託冠輝等公司承銷開曼新華股
    權憑證，由該等公司在台灣推介、公開招募，且明知新華公
    司無在美國或其他市場上市之可能，復無履行不能上市之買
    回責任之意，仍然為不實之陳述，致投資人陷於錯誤而出資
    購買，造成損失，其犯行至為明確，堪以認定。
  (十二)辯護人雖於本院最後審判期日時聲請傳訊證人陳麒任，欲證
    明被告ｅ○○與ｃ○○間並無承銷關係，惟蘋果星球旗下各
    公司確實承銷開曼新華股權憑證，且ｅ○○代理或轉由新華
    公司與投資人直接簽立買賣契約之行為亦屬銷售行為，已如
    上述，不論其間是否有承銷關係，均無礙於被告ｅ○○犯罪
    之成立，是本件事證已經明瞭，依刑事訴訟法第163 條之2
    規定，其聲請傳訊證人陳麒任，核無必要，尚難准許。
五、被告Ｏ○○、張蔓菁固辯以附表一之部分業務人員並非冠輝
    公司或龍騰公司員工，自不能全由其負責云云，惟按共同正
    犯之意思聯絡，原不以數人間直接發生者為限，即有間接之
    聯絡者，亦包括在內。如甲分別邀約乙、丙犯罪，雖乙、丙
    間彼此並無直接之聯絡，亦無礙於其為共同正犯之成立（最
    高法院77年台上字第2135號判例參照）。查被告ｅ○○係經
    由ｃ○○之轉介而委託蘋果星球公司旗下之冠輝、悅豪、廣
    翰、尚揚等公司公開銷售開曼新華股權憑證，已經證人ｃ○
    ○、ｆ○○證述如前，且ｆ○○亦證稱冠輝所收股款均集中
    匯入蘋果星球總公司帳戶由ｃ○○、秦振武與ｅ○○結算等
    語（見卷四138 頁）。是以如表一所示之交易雖另有由悅豪
    、廣翰、尚揚等公司業務人員招募者，惟渠與被告Ｏ○○、
    Ｉ○○所經營冠輝公司，既均與ｃ○○所經營蘋果星球公司
    合作，依上開判例意旨，自得認其與各公司負責人間均存有
    共同犯意之聯絡，依共犯共同負責之理論，仍應就部分行為
    負全部責任，上開辯解亦不足採。
六、被告Ｆ○○○固辯以伊僅擔任龍騰公司掛名負責人，對於公
    司之業務均不知情，亦未參與云云。惟查被告Ｆ○○○於調
    查局詢問時，即已供明：「（龍騰公司如何對外銷售代銷商
    品、股權憑證，招攬客戶方式為何？）都是從每個員工所認
    識之親朋好友作為招攬對象，通常向客戶推銷購買新華公司
    的股權憑證，我們找親友來聽其說明新華公司營運之報導資
    料給客戶參考，並輔以介紹新華公司之發光二極體產品」、
    「（購買新華公司股權憑證之客戶所取得之股權憑證資料有
    哪些？）包括資料有：「新華公司英文版股權憑證」、「授
    權委託書」、「附買回暨買賣協議書」、「ｖ○○律師之公
    證書」等」、「（公司如何收取親友之認購的新華公司股權
    憑證之款項？）公司專員均是以現金方式收取親友認購新華
    公司款項，然後再以現金或匯款方式至ｅ○○銀行帳戶，其
    他另有銀行帳戶，但是記不清楚了」「（龍騰公司代銷新華
    公司股權憑證，雙方對價關係為何？）三千股為一個單位（
    即一張）新華公司提供給龍騰公司的每一張新華公司股權憑
    證價格有一定利潤折扣，龍騰公司就拿折扣來做支付公司營
    運管理費用，包括房屋租金、員工薪津、水電費用、員工獎
    金等」、「我擔任董事長從未領過薪水，總經理ｆ○○曾向
    我表示公司有賺錢會給我吃紅」（見調查局卷77背面、78頁
    ）。是以被告張吳香對於龍騰公司銷售新華公司股權憑證、
    其價格、銷售方式及與ｅ○○間之拆帳關係，以及公司營運
    之模式均能了解，實不能謂對公司業務均不知情。且被告Ｆ
    ○○○係被告Ｉ○○之母，亦不否認曾到公司探望女兒，其
    更同意擔任公司負責人，豈有完全不知其女兒專營股權憑證
    銷售之理。況擔任公司負責人幾無何資格限制，被告Ｆ○○
    ○更供明伊因ｆ○○前經營之冠輝公司出事，始受邀擔任公
    司負責人等語在卷（本院卷八頁167） ，惟龍騰公司經營之
    模式與冠輝如出一轍，其組織編制、員工多屬相同，業經ｆ
    ○○、Ｏ○○、Ｉ○○等人證述在卷，被告Ｆ○○○就其有
    違法之嫌，更應了然於胸，其辯稱全然不知，實不足採，其
    擔任龍騰公司負責人，而承銷並居間、推介、公開招募有價
    證券之犯行亦堪以認定。
七、此外，復有扣案如附表二所示之證物足資佐證，本件事證明
    確，被告之犯行均堪認定。
丙、論罪科刑
一、按行為後法律有變更者，適用行為時之法律，但行為後之法
    律有利於行為人者，適用最有利於行為人之法律，修正後刑
    法第2 條第1 項定有明文。再按本次法律變更，比較時應就
    罪刑有關之共犯、未遂犯、想像競合犯、牽連犯、連續犯、
    結合犯，以及累犯加重、自首減輕暨其他法定加減原因（如
    身分加減）與加減例等一切情形，綜其全部罪刑之結果而為
    比較（最高法院95年5 月23日95年度第8 次刑庭會議決議參
    照）。查本件被告行為後，有關論罪科刑所適用之刑法業於
    94年2 月2 日修正公布，95年7 月1 日起施行，而有下列變
    更，茲分述如下：
  (一)刑法第28條共同正犯之規定已經修正，然以被告等人基於共
    同犯罪聯絡並已著手實行犯罪而言，適用修正前後規定並無
    不同，故無比較新舊法之問題，應逕依修正後之刑法第28
    條論處（最高法院95年度台上字第5589號判決參照）。
  (二)按修正前刑法第31條第1 項規定「因身分或其他特定關係成
    立之罪，其共同實施或教唆幫助者，雖無特定關係，仍以共
    犯論」，修正後則規定：「因身分或其他特定關係成立之罪
    ，其共同實行、教唆或幫助者，雖無特定關係，仍以正犯或
    共犯論。但得減輕其刑」，是修正後之規定顯較有利於被告
    ，依刑法第2 條第1 項但書規定，應適用修正後之規定。
  (三)法定刑及法金刑部分：被告等人行為後刑法第33條關於罰金
    數額之規定，由銀元1 元以上，修正為新臺幣1 千元以上，
    以百元計算。其修正結果，上開各罪法定刑之罰金刑最高額
    部分數額雖與修正前相同，惟最低額部分則均已提高為新臺
    幣1 千元，經比較新、舊法之結果，應以被告行為時之舊法
    對其較為有利。
  (四)被告行為後，刑法第41條第1 項前段已有修正，被告行為時
    之刑法第41條第1 項前段規定：「犯最重本刑為5 年以下有
    期徒刑以下之刑之罪，而受6 個月以下有期徒刑或拘役之宣
    告，因身體、教育、職業、家庭之關係或其他正當事由，執
    行顯有困難者，得以1 元以上3 元以下折算1 日，易科罰金
    。」又行為人行為時之易科罰金折算標準，修正前罰金罰鍰
    提高標準條例第2 條前段（現已刪除）規定，就其原定數額
    提高為100 倍折算1 日，則本件行為人行為時之易科罰金折
    算標準，應以銀元300 元折算1 日，經折算為新臺幣後，應
    以新臺幣900 元折算為1 日。至於94年1 月7 日修正、95年
    7 月1 日公布施行之刑法第41條第1 項前段，則規定：「犯
    最重本刑為5 年以下有期徒刑以下之刑之罪，而受6 個月以
    下有期徒刑或拘役之宣告者，得以新臺幣1000元、2000元或
    3000元折算1 日，易科罰金」。比較修正施行前後之易科罰
    金折算標準，以95年7 月1 日施行前之規定，較有利於行為
    人，則應依刑法第2 條第1 項前段，適用修正前刑法第41條
    第1 項前段規定，定其折算標準。
  (五)牽連犯及連續犯部份：被告行為後，刑法第55條後段之牽連
    犯及刑法第56條連續犯規定業經刪除，是於新法修正施行後
    ，被告本件所為違反證券交易法第18條第1 項、第22條第1
    項、第3 項、第44條第1 項、及被告ｅ○○所為多次違反第
    20條第1 項，即須分論併罰。經比較新舊法之規定，修正後
    之規定對於被告較為不利，是仍應適用行為時且較有利於被
    告之修正前刑法。
  (六)綜上，僅刑法第31條規定修正後，有利於被告，餘刑法第33
    條、第41條第1 項、第55條後段、第56條規定，均以修正前
    規定較為有利，依整體比較之結果，以適用行為時之舊法於
    被告較為有利，爰依刑法第2 條第1 項前段之規定，適用行
    為時即修正前之刑法規定予以論處。
二、按被告行為後，證券交易法第171 條業於93年4 月28日修正
    公布，其法定刑由「處7 年以下有期徒刑，得併科新臺幣30
    0 萬元以下罰金」，修正為：「處3 年以上10年以下有期徒
    刑，得併科新臺幣1000萬元以上2 億元以下罰金」；證券交
    易法第18條第1 項亦於95年1 月11日修正公布，其修正前原
    規定：「經營證券投資信託事業、證券金融事業、證券投資
    顧問事業、證券集中保管事業或其他證券服務事業，應經主
    管機關之核准」，而違反此一規定者，依同法第175 條規定
    ，應處2 年以下有期徒刑、拘役或科或併科新臺幣180 萬元
    以下罰金。其中關於證券投資顧問事業，另於93年11月1日
    施行之證券投資信託及顧問法第107 條則規定：「有下列情
    事之一者，處5 年以下有期徒刑，併科新臺幣100 萬元以上
    5000萬元以下罰金：一、未經主管機關許可，經營證券投資
    信託業務、證券投資顧問業務、全權委託投資業務或其他應
    經主管機關核准之業務，依特別法優先原則，原應優先適用
    。是以證券交易法第18條第1 項再於95年1 月11日修正公布
    為「經營證券金融事業、證券集中保管事業或其他證券服務
    事業，應經主管機關之核准。」排除證券投資顧問事業之處
    罰。法律均已有變更，經比較新舊法後，被告行為後之法律
    並未較有利，依刑法第2 條第1 項前段之規定，仍應適用93
    年4 月28日修正前證券交易法第171 條規定及93年11月1 日
    證券投資顧問法第107 條制定公布前，即95年1 月11日修正
    前證券交易法第18條第1 項之規定。
三、按違反證券交易法第18條第1 項、第22條、第44條第1 項至
    第3 項，應處2 年以下有期徒刑、拘役或科或併科新臺幣18
    0 萬元以下罰金；又法人違反本法之規定者，依本章各條之
    規定處罰其為行為之負責人，證券交易法第175 條、第179
    條定有明文。
  (一)按證券交易法第22條第1 項、第3 項規定：「有價證券之募
    集及發行，除政府債券或經主管機關核定之其他有價證券外
    ，非向主管機關申報生效後，不得為之。第一項規定，於出
    售所持有之公司股票、公司債券或其價款繳納憑證、表明其
    權利之證書或新股認購權利證書、新股權利證書，而公開招
    募者，準用之」。再證券交易法所稱募集，謂發起人於公司
    成立前或發行公司於發行前，對非特定人公開招募有價證券
    之行為；所稱發行，謂發行人於募集後製作並交付，或以帳
    簿劃撥方式交付有價證券之行為，同法第7 條第1 項、第8
    條第1 項亦有明文。而法人違反本法之規定者，依本章各條
    之規定處罰其為行為之負責人，證券交易法第179 條亦有明
    文。復按證券交易法所稱有價證券，指政府債券、公司股票
    、公司債券及經主管機關核定之其他有價證券，同法第6 條
    定有明文，而主管機關財政部業於76年9 月12日（76）台財
    證(二)0900號公告核定：「外國之股票、公司債、政府債券、
    受益憑證及其他有投資性質之有價證券，凡在我國境內募集
    、發行、買賣或從事上開有價證券投資服務，均應受我國證
    券管理法令之規範」，是以被告等銷售之開曼新華公司之股
    權憑證，係表彰其股份權利之證書，為有價證券，自屬證券
    交易法所規範之證券範圍。是以，外國公司股票係經主管機
    關核定為證券交易法第6 條之有價證券，並非依同法第22條
    第1 項核定為不需申報即得募集、發行之有價證券，被告ｅ
    ○○辯護人此項辯解自不足採。查被告ｅ○○設立之開曼新
    華公司其原有股東為ｅ○○、楊一江、林英隆，有該公司議
    事錄影本在卷可憑（見警卷96頁、本院卷三275 頁），而被
    告ｅ○○以該公司名義印製股權憑證銷售屬於原股東楊一江
    、林英隆之股份，已為其自承在卷（本院卷八頁164） ，而
    被告等人公開銷售表彰原有股東股份之股權憑證，雖非新股
    之募集、發行，仍為證券交易法第22條第3 項所定之出售持
    有之表明股份權利之證書而公開招募之行為。被告等人未向
    主管機關即證期會申報辦理公開發行及對非特定人公開招募
    上開股權憑證，有證期會93年6 月4 日台財證一字第093011
    627 號函在卷可憑（他二卷頁910） ，竟公開發行、招募，
    所為自屬違反證券交易法第22條第3 項、第1 項之規定。
  (二)次按證券交易法第44條第1 項規定：「證券商須經主管機關
    之許可及發給許可證照，方得營業；非證券商不得經營證券
    業務」；而承銷，謂依約定包銷或代銷發行人發行有價證券
    之行為。稱居間者，謂當事人約定，一方為他方報告定約之
    機會或為訂約之媒介他方給付報酬之契約。而有價證券之承
    銷及經紀（居間）屬於證券商依證券交易法經營之業務，此
    觀同法第10條、第15條、第16條自明。而證券持有人公開出
    售有價證券時，亦由承銷商協助完成（賴英照著最新證券交
    易法解析頁265 參照）。查被告ｅ○○經營之澤丕公司與香
    港新華公司簽定承銷授權書，約定由澤丕公司承銷新華公司
    股權，並由ｅ○○負責執行，而ｅ○○則代理開曼新華公司
    ，與另案被告ｆ○○、被告Ｏ○○、Ｉ○○、Ｆ○○○所經
    營之冠輝、龍騰公司簽定股權憑證承銷契約，並且向投資人
    居間買賣該股權憑證，ｅ○○再固定收取每股18元，其銷售
    差價作為承銷利潤，ｌ○○則負責監督股款收受、憑證之交
    割等事務，已如前述，而澤丕、冠輝、龍騰公司等均未經主
    管機關許可發給證券商執照，有營利事業登記證影本在卷可
    憑，其承銷及居間買賣有價證券行為自屬違反證券交易法第
    44 條第1項規定。
  (三)又按95年1 月11日修正前之證券交易法第18條第1 項規定：
    「經營證券投資信託事業、證券金融事業、證券投資顧問事
    業、證券集中保管事業或其他證券服務事業，應經主管機關
    之核准」；再依證期會制定公告之證券投資顧問事業管理規
    則第2 條規定：「本規則所稱證券投資顧問事業，指為獲取
    報酬，經營或提供有價證券價值分析、投資判斷建議，或基
    於該投資判斷，為客戶執行有價證券投資之業務者。」（93
    年11月1 日因證券投資信託及顧問法制定公布而廢止）。查
    被告等人公開介紹新華公司營運情形，並推薦其股權憑證即
    將在美國上市，上市承銷價格至少為每股5 美元，獲利不凡
    ，ｅ○○除固定每股賺取18元，並僱用ｌ○○處理事務，被
    告Ｏ○○、張蔓菁、Ｆ○○○等人則自投資人賺取差價，獲
    有利潤，已如上述，自屬經營證券投資顧問事業，而冠輝、
    龍騰公司均未經主管機關核准經營證券投資顧問事業，所為
    即為違反證券交易法第18條第1 項規定。
  (四)查被告ｅ○○係澤丕公司負責人、另案被告ｃ○○、秦振武
    、陳尚林、ｆ○○、范金山、黃琬珺等人分係蘋果星球公司
    、華振公司、尚揚公司、冠輝公司、悅豪公司、廣瀚公司負
    責人，被告Ｆ○○○係龍騰公司之負責人，有公司登記資料
    可憑，而被告等人均係以上開公司名義對外從事證券交易行
    為，是其違反證券交易法第22條第3 項、第1 項、第44條第
    1 項、第18條第1 項之規定，應依同法第179 條、第175 條
    規定處罰。又證券交易法第179 條既規定係處罰「為行為」
    之負責人，自非代罰之性質（最高法院90年度台上字第7884
    號判決意旨參照），自得與無身分關係之人成立共同正犯。
    被告Ｏ○○、Ｉ○○、ｌ○○雖非公司之負責人，但因與有
    特定身分之被告ｅ○○、Ｆ○○○、另案被告ｆ○○、喻建
    明、秦振武、陳尚林、ｆ○○、林民浩、范金山、黃琬珺間
    ，就違反證券交易法第18條第1 項、第22條第3 項、第1 項
    、第44條第1 項規定犯行部分，有犯意之聯絡與行為之分擔
    而共同實行犯罪，爰依修正前刑法第31條第1 項規定論以共
    同正犯。公訴人僅認應論以證券交易法第175 條之罪，未慮
    及被告以法人名義從事證券交易，尚有未合，惟起訴之基本
    社會事實尚屬同一，爰就此部分依法變更起訴法條。
四、按證券交易法第171 條因違反同法第20條第1 項成立之罪，
    須有價證券之買賣，行為人有虛偽、詐欺、或其他足致他人
    誤信之行為。所謂虛偽係指陳述之內容與客觀之事實不符；
    所謂詐欺，係指以欺罔之方法騙取他人財物；所謂其他足致
    他人誤信之行為，係指陳述內容有缺漏，或其他原因，產生
    誤導相對人對事實之瞭解發生偏差之效果。無論虛偽、詐欺
    或其他使人誤信等行為，均須出於行為人之故意，否則尚不
    為罪（最高法院83年度台上字第4931號判決參照）。又被告
    ｅ○○明知新華公司並無於美國其他相關市場上市之可能，
    亦未與摩根士丹利公司談妥承銷合約，且隱瞞其願負之買回
    價格，於銷售新華公司股權憑證時，竟對投資人佯稱新華公
    司即將於美國公開上市，如未上市得以加計百分之10之利息
    買回，致投資人陷於錯誤而出資購買，自屬買賣有價證券而
    有虛偽及使人誤信之行為，核被告ｅ○○所為另涉犯違反證
    券交易法第20條規定，應依修正前同法第171 條規定處罰。
五、被告等人利用不知情之業務人員向投資人推介、公開招募有
    價證券，以及被告ｅ○○利用不知情之被告Ｏ○○、Ｉ○○
    、Ｆ○○○、ｌ○○及另案被告ｃ○○、秦振武、陳尚林、
    ｆ○○、范金山、黃琬珺等人詐欺買賣有價證券，為間接正
    犯。又違反證券交易法第18條第1 項之未經核准經營證券投
    資顧問事業罪、違反證券交易法第22條第3 項、第1 項之未
    經申報公開招募有價證券罪、違反證券交易法第44條第1項
    之未許可經營證券商罪，其本質均係反覆實施同種類事務之
    業務行為，被告等人多次違反而推介、承銷、居間並公開招
    募有價證券之行為，係基於同一之犯意為之，應分別為實質
    上一罪。而詐欺買賣有價證券罪，本質上並非業務行為，是
    以被告ｅ○○所為多次詐欺買賣有價證券犯行，時間緊接，
    所犯犯罪構成要件相同，顯係基於概括犯意反覆所為，仍應
    依修正前刑法第56條連續犯之規定論以一罪，並加重其刑。
    被告等人所為上開違反證券交易法第18條第1 項、第22條第
    3 項、第1 項、第44條第1 項行為，以及被告ｅ○○另涉犯
    連續違反證券交易法第20條第1 項行為，有方法、目的之牽
    連關係，應依修正前刑法第55條牽連犯之規定，被告Ｏ○○
    、Ｉ○○、Ｆ○○○、ｌ○○部分，應依情節較重之違反證
    券交易法第22條第3 項、第1 項之規定，依同法第175 條規
    定處罰，被告ｅ○○部分，則應從一重之連續違反證券交易
    法第20條第1 項規定，依同法第171 條規定處罰。檢察官雖
    未就被告等如附表一編號52至81部分承銷並公開招募有價證
    券之事實，以及被告涉犯違反證券交易法第18條第1 項未經
    核准經營證券投資顧問事業罪之事實提起公訴，然檢察官就
    犯罪事實一部起訴者，其效力及於全部，刑事訴訟法第267
    條定有明文，上開部分與已起訴之部分有實質上一罪或牽連
    犯之裁判上一罪關係，本院自應併予審理。被告ｌ○○於92
    年間因詐欺案件，經法院判處有期徒刑6 月，於92年11月17
    日易科罰金執行完畢，其於執行完畢後5 年內，故意再犯本
    件有期徒刑以上之罪，不論依修正前之刑法第47條，或修正
    後之刑法第47條第1 項之規定，均構成累犯，對被告而言並
    無有利或不利之情形，自不生新舊法比較之問題，即應依裁
    判時之修正後刑法第47條第1 項規定論以累犯，並加重其刑
    。至被告Ｏ○○雖前於84年間因偽造文書等案件，經法院判
    處罪刑，並定應執行刑有期徒刑1 年6 月，假釋出獄後，於
    86 年10 月10日假釋期滿以執行完畢論，惟本件被告已供明
    其公司向投資人招募開曼新華股權憑證之時間係91年12月間
    ，尚不構成累犯，併此指明。爰審酌被告ｅ○○為其投資之
    外國企業籌募資金，無視我國證券管理法令，即來台銷售股
    權憑證，並以巧語炫惑，使投資人誤以其企業即將在美上市
    ，前景看好，紛紛投入鉅資，更惡意於契約設下缺陷文字，
    以圖脫免買回之責，居心可議，且事後卸詞狡卸，堅拒以原
    價負買回責任，未見悔意；被告Ｏ○○、Ｉ○○、Ｆ○○○
    、ｌ○○等人均未經核准即擅自經營有價證券之買賣，影響
    證券金融交易之安全、安定，以及本件被害人數眾多，金額
    可觀（至少達5 千餘萬元），其中不乏有貸款購買，因而負
    債累累者，而被告均尚未完全賠償投資人之損失，惟念被告
    Ｏ○○、Ｉ○○、ｌ○○坦承犯行，態度尚可，被告Ｆ○○
    ○雖擔任公司負責人，惟尚非立於主導地位等一切情狀，分
    別量處如主文所示之刑。又被告Ｏ○○、Ｉ○○、Ｆ○○○
    、ｌ○○等人之本件犯罪係在96年4 月24日之前，查無其他
    法定不能減刑之情事，應依中華民國96年罪犯減刑條例第2
    條第1 項第3 款規定減輕其刑，並就被告Ｆ○○○部分依修
    正前刑法第41條第1 項規定諭知如易科罰金，以銀元300 元
    即新台幣900 元折算1 日之標準。至被告ｅ○○所犯違反證
    券交易法罪名，既經本院諭知逾有期徒刑1 年6 月之刑，依
    同條例第3 條第1 項第10款規定，不予減刑。
六、查公司公開發行之股票，其買賣通常應委託證券商為之，至
    於公開發行之股票雖有上市、未上市、上櫃、未上櫃之區分
    ，何種股票係在公開市場買賣，何種股票得在非公開市場買
    賣，苟非專業之人士，固有不熟稔之處，惟經營股票買賣之
    業務，需經主管機關准許發給執照始得為之、證券商須經主
    管機關之特許及發給特許證，方得營業，係證券交易法行之
    多年（57年4 月30日制定公布）之規定，此應為一般具普通
    智識經驗之人所能知悉判斷、理解之常識，則被告等人辯稱
    其不知法律，顯有可議。況被告等人公開招募新華公司股權
    憑證，獲利匪淺，且被害人數眾多，金額龐大，嚴重破壞社
    會金融秩序，辯護人均請求刑法第16條但書減輕其刑，自不
    足憑，並此敘明。
丁、不另為無罪諭知部分
一、公訴意旨另略以：被告Ｏ○○、Ｉ○○、Ｆ○○○、ｌ○○
    基於意圖不法所有之犯意聯絡由龍騰公司招募大量業務員，
    以公開招募推銷新華公司股票，佯稱新華公司將於92年11月
    30 日 前接受輔導於美國或相關股票市場公開上市，至遲亦
    不超過93年5 月31日，倘於93年5 月31日前無法公開上市時
    ，則將以加計年利率百分之10不等之價格將販售之股票買回
    ，致ｍ○○等投資人陷於錯誤，以每單位16萬8 千元不等價
    格承購受有損失，所為另涉違反證券交易法第20條規定，應
    依同法第171 條規定處罰。訊據被告Ｏ○○、Ｉ○○、Ｆ○
    ○○、ｌ○○等人均堅決否認有何詐欺之犯行，Ｏ○○、Ｉ
    ○○辯稱：伊係聽信ｅ○○之言以開曼新華公司確能在美國
    上市，事先並至大陸、美國進行徵信，且買賣契約均經公證
    人公證，乃自行或介紹親友購買股票，並無詐欺之意；被告
    Ｆ○○○辯稱：伊僅為公司掛名負責人，未參與公司營運，
    更難ｅ○○並無詐欺之犯意聯絡；被告ｌ○○辯稱：伊僅受
    雇於ｅ○○，所有訊息均自ｅ○○告知，事先並不知新華股
    票不能如期在美國上市等語。經查：
  (一)本件股權憑證係由被告ｅ○○欲為新華公司籌資而引進國內
    銷售，而被告Ｏ○○、Ｉ○○、Ｆ○○○等人，均係透過ｃ
    ○○、ｆ○○等人結識ｅ○○之情，已如前述；被告ｌ○○
    則是ｅ○○僱用處理新華公司在台股務事宜，一切資訊均由
    ｅ○○告知之情，亦經ｅ○○到庭證述明確（本院卷七191
    頁）。是以被告Ｏ○○、Ｉ○○、Ｆ○○○、ｌ○○等人均
    係由被告ｅ○○單方面取得新華公司之資訊，堪以認定。而
    新華公司為境外公司，其各項業務訊息取得管道本為有限，
    ｅ○○為取信於人，甚至委任具有律師資格之民間公證人ｖ
    ○○就其各項證件為認證或公證，業經證人ｖ○○到庭證述
    明確，並有其所提之經認證之開曼新華公司之公司登記證、
    章程以及新華公司董事會會議紀錄、備忘錄、會計師驗資報
    告、中華人民共和國外商投資企業批准證書影本在卷可憑（
    本院卷三224 頁）。而被告ｅ○○於本院審理時，亦提出新
    華公司網頁資料、香港新華公司、富士光電科技控股公司註
    冊證書、深圳市富士新華電子科技有限公司、紹興富士光電
    科技控股有限公司、科普電子技術有限公司、深圳藍普科技
    有限公司企業法人營業執照、中華人民共和國台港澳僑投資
    企業批准證書影本、中國大陸專利證書等文書（本院卷二46
    頁以下），觀諸上開文書或為外國政府之公文書，或經公證
    人公證，形式上均有相當之公信力。再者，被告ｅ○○亦利
    用工商時報、經濟日報等財經專業媒體宣傳其新華公司業績
    及上市計劃，此有有剪報多份在卷可查（本院卷一116 頁以
    下）。又被告ｅ○○確實委任民間公證人ｖ○○擔任買賣暨
    附買回協議書之公證人，委任太平洋證券公司負責股務事宜
    ，已如前述，均極易使人誤會，是以被告Ｏ○○、Ｉ○○、
    Ｆ○○○、ｌ○○等人辯稱實不知新華公司經營及上市情形
    ，並非無據。
  (二)再者，被告ｅ○○確與中國籍之楊一江經營大陸新華公司之
    情，業經證人ｖ○○證述在卷。ｖ○○證稱：為了辦理新華
    的案件，我有到大陸見過楊一江，因有部分文件，包括他提
    供之身分證明文件及護照需要查證，我還有到東莞、浙江紹
    興、深圳去參觀他們的工廠等語（見本院卷三202 頁）；而
    被告Ｉ○○辯稱伊曾於92年9 月間親至大陸新華公司參訪，
    同年11月間至大陸義烏參加光電展、92年12月至美國紐約與
    楊一江、ｅ○○及銀行人員討論上市事宜等，亦提出台灣居
    民來往大陸通行證影本、相片14紙為證（本院卷一105 頁以
    下）；被告Ｏ○○辯稱伊曾於93年1 月初前往新華公司深圳
    、廣州、紹興廠參訪，亦提出其台灣居民來往大陸通行證影
    本。是以確有多人曾經參訪大陸新華公司，被告Ｏ○○、Ｉ
    ○○因此誤認，尚屬可信。
  (三)又被告Ｏ○○、Ｉ○○本人確實亦向被告ｅ○○購買開曼新
    華股權憑證，核與證人ｅ○○證述情節相符（本院卷七195
    頁）。其中被告Ｏ○○先於91年12月16日以98萬元購買
    15000 股，再於92年1 月、93年6 月向投資人賴俊光、林祈
    斌以58 萬8千元、62萬2 千元買回9000股、10500 股，此有
    其所提之附買回協議書、美國新華公司股票、開曼新華股權
    憑證、讓渡書影本（正本核閱發還，本院卷八196 頁以下）
    在卷可憑；而被告Ｉ○○亦以4,746,000 元購買795,000 股
    ，亦有其所提附買回協議書及美國新華公司股票影本（卷一
    127 、143 頁），可知被告Ｏ○○、Ｉ○○本人亦投入資金
    購買開曼新華股權憑證，足認其亦誤認該公司即將上市，前
    景可期，而被告Ｆ○○○因係Ｉ○○之母，而擔任龍騰公司
    負責人，所知當與Ｉ○○相同，自均不能認渠與被告ｅ○○
    有詐欺之犯意聯絡。
  (四)綜上，公訴人所提出之證據既不足使本院形成被告Ｏ○○、
    Ｉ○○、Ｆ○○○、ｌ○○等人涉犯證券交易法第171 條第
    1 項第1 款之有價證券買賣詐欺罪之有罪確信，原應依法為
    被告Ｏ○○、Ｉ○○、Ｆ○○○、ｌ○○均無罪之諭知。惟
    因公訴人認被告Ｏ○○、Ｉ○○、Ｆ○○○、ｌ○○等人所
    犯證券交易法第171 條第1 項第1 款部分與前揭論罪科刑(
    即證券交易法第175 條)罪 部分，具有牽連犯之裁判上一罪
    關係，爰不另為無罪之諭知。
二、公訴意旨另以被告ｅ○○、Ｏ○○、Ｉ○○、Ｆ○○○、ｌ
    ○○等人就如附表三之銷售開曼新華股權憑證部分，另涉證
    券交易法第171 條、第175 條之罪嫌，惟被告Ｏ○○辯稱，
    此部分係龍騰公司以1000股為1 單位無償轉換予原購蘋果星
    球股票之投資人，並非銷售等語。經查：附表三之各投資人
    ，原係購買冠輝公司所銷售之蘋果星球股票，嗣經新華公司
    無償轉換為新華公司股權憑證之情，有該表所示之投資人筆
    錄在卷可憑。而證人ｆ○○到庭後亦證稱：冠輝之前是蘋果
    星球旗下之代銷公司，後來透過秦振武、ｃ○○接觸到新華
    股票，就在賣新華股票，後來92年8 月25日調查局人員來搜
    索，伊就決定離開，因秦振武沒收其1000餘萬元之帳款，ｅ
    ○○無從交割股票，乃另與ｅ○○達成以同一條件代銷之協
    議，再以銷售所得差價購入新華股票給原來未能交割之客戶
    及原來蘋果星球之股東等語（本院卷四131 頁以下），核與
    被告Ｏ○○、Ｉ○○所辯相符，此並有扣案蘋果星球認股同
    意書及轉讓同意書可資證明。是以附表三部分被告ｅ○○所
    交割之開曼新華股權憑證，係龍騰公司購入後無償轉換予其
    客戶，並無買賣或銷售等交易行為，並非證券交易法所規範
    ，應不成立同法第171 條、第175 條之罪，惟公訴人認此一
    部分亦與前開論罪科刑部分有實質上一罪之關係，亦不另為
    無罪之諭知。
三、公訴人另以被告等人以投資新華公司股份為名義，吸收資金
    ，並向投資人約定買回，其金額並加計年息百分之10之利息
    ，遠逾當時銀行利率水準，所為另涉犯違反銀行法第29條之
    1 之非銀行吸收存款規定，應依同法第125 條第1 項規定處
    罰。按銀行法所稱收受存款，指向不特定多數人收受款項或
    吸收資金，並約定返還本金或給付相當或高於本金金額之行
    為；而以借款、收受投資、使加入為股東或其他名義，向多
    數人或不特定之人收受款項或吸收資金，而約定或給付與本
    金顯不相當之紅利、利息、股息或其他報酬者，以收受存款
    論，為78年7 月17日增訂之銀行法第5 條之1 、第29條之1
    所明定。考其立法旨趣，以當前社會所謂之地下投資公司，
    每以借款、收受投資、使加入為股東，或巧立各種名義，不
    一而足，大量違法吸收社會資金，以遂其收受存款之實，而
    經營其公司登記範圍以外之收受存款業務，危害社會投資大
    眾權益及經濟金融秩序，為期有效遏止，乃予以明確規範，
    用杜爭議。經查，本件被告所銷售之開曼新華公司股權憑證
    ，固於上開附買回暨買賣協議書第6 條第1 項明定：「截至
    民國93年5 月31日前，無法執行第5 條（公開上市）時；購
    回成本為第三條之交易總金額外加年利率百分之十（10%）
    」，已如上述，惟觀諸該協議書第5 條可知，被告ｅ○○係
    承諾投資人購買股份後，該公司得於92年11月30日，至遲於
    93年5 月31日前在美國或相關市場公開上市，使投資人得就
    其所購入之股份在公開市場交易購取價差，而被告ｅ○○係
    於無法履行公開上市承諾時，始應加計年利率百分之十返還
    投資金額，是以上開年息之約定，係附有未公開上市之條件
    ，並非當然得以領取，此以一般地下投資公司巧立名目，固
    定發放利息者不同，而其利率雖較銀行利率水準為高，惟性
    質應屬未公開上市之懲罰性違約金，自不以此即認定與本金
    顯不相當。再按銀行法第29條之1 第1 項所謂「與本金顯不
    相當」係就原本利率時期核算並參酌當地之經濟狀況，較之
    一般債務之利息，顯有特殊之超額者以決定之（參照最高法
    院27年上字第520 號例就重利罪之取得與原本顯不相當之重
    利說明），而民法第205 條僅以約定利率超過週年百分之20
    ，為法定利率之上限，再參諸一般民間借貸往來，以月息三
    分為利率者，所在多有（其週年利率為百分之36），則被告
    ｅ○○約定附加年利率百分之十返還投資金額，實難謂與一
    般債務利率有特殊之超額，而可認與本金顯不相當，被告所
    為與上開銀行法第29條之1 所定要件，尚屬有間，惟因公訴
    人認此部分與前開論罪部分有牽連犯之裁判上一罪之關係，
    爰不另為無罪之諭知。
據上論斷，應依刑事訴訟法第299 條第1 項前段、第300 條，93
年4 月28日修正前證券交易法第171 條、證券交易法第175 條、
第179 條，刑法第11條前段、第2 條第1 項前段、修正前刑法第
55 條 、第56條、第41條第1 項前段、第31條第1 項，刑法第28
條、第47條第1 項，廢止前罰金罰鍰提高標準條例第2 條，現行
法規所定貨幣折算新臺幣標準條例第2 條，中華民國96年罪犯減
刑條例第2 條第1 項第3 款、第7 條、第9 條，判決如主文。
本案經檢察官亥○○到庭執行職務。
中　　華　　民　　國　　96　　年　　8 　　月　　24　　日
                  刑事第十四庭
                          審判長法　官  蔡廣昇
                                法  官  林瑋桓
                                法  官  施介元
以上正本證明與原本無異。
如不服本判決應於收受本判決後10日內向本院提出上訴書狀，並
應敘述具體理由，如未敘述上訴理由者，應於上訴期間屆滿後20
日內補提理由書狀於本院（均須按他造當事人之人數附繕本）「
切勿逕送上級法院」。
中　　華　　民　　國　　96　　年　　8　　月　　24  　日
                                書記官  周祺雯
附錄法條：
93年4 月28日修正前證券交易法第171 條：
有左列情事之一者，處七年以下有期徒刑，得併科新臺幣三百萬
元以下罰金：
一　違反第二十條第一項、第一百五十五條第一項、第二項或第
    一百五十七條之一第一項之規定者。
證券交易法第175條：
違反第十八條第一項、第二十二條、第二十八條之二第一項、第
四十三條第一項、第四十三條之一第二項、第三項、第四十三條
之五第二項、第三項、第四十三條之六第一項、第四十四條第一
項至第三項、第六十條第一項、第六十二條第一項、第九十三條
、第九十六條至第九十八條、第一百十六條、第一百二十條或第
一百六十條之規定者，處二年以下有期徒刑、拘役或科或併科新
臺幣一百八十萬元以下罰金。
附表一
┌──┬───┬──────┬────┬────┬────┬────────────────┐
│編號│被害人│時間地點    │股數(股)│金額(元)│販賣人員│ 證據（出處）                   │
│    │      │購買經過    │開曼新華│        │        │                                │
│    │      │            │股權憑證│        │        │                                │
├──┼───┼──────┼────┼────┼────┼────────────────┤
│ 1  │ｈ○○│時間：      │ 1,500  │9萬8千元│1.白家榮│1.93.03.08警訊筆錄（第1 次）（他│
│    │      │91年12月2日 │        │        │（公司不│  卷（一），頁175-177）** ｈ○○│
│    │      │            │        │        │詳）    │2.美國新華投資公司股票影本1 張（│
│    │      │地點：      │        │        │        │  300 0 股)， 他卷（一），頁183 │
│    │      │高雄市光華二│        │        │        │  。                            │
│    │      │路二信合作社│        │        │        │3.授權委託書影本1 張，同卷，頁  │
│    │      │對面談      │        │        │        │  178 。                        │
│    │      │            │        │        │        │4.附買回暨買賣協議書影本1 張，同│
│    │      │            │        │        │        │  卷，頁180-181 ：              │
│    │      │            │        │        │        │5.換美股通知書（股票轉換說明）影│
│    │      │            │        │        │        │  本，同卷，頁182 。            │
│    │      │            │        │        │        │6.新華公司股東大會開會通知書影本│
│    │      │            │        │        │        │  ，同卷，頁179 。              │
├──┼───┼──────┼────┼────┼────┼────────────────┤
│ 2  │ｓ○○│時間：      │ 9,000  │50萬4千 │1.丁○○│1.93.03.08警訊筆錄（第1 次）（他│
│    │      │92年1月12日 │        │元      │2.蕭維諄│  卷（一），頁184-186）** ｓ○○│
│    │      │、93年2月16 │        │        │（冠輝公│2.93.04.06警訊筆錄（第1 次）（偵│
│    │      │            │        │        │公司）  │  卷（二），頁489-492）** 丁○○│
│    │      │地點：      │        │        │        │3.93.04.06偵訊筆錄（偵卷（二），│
│    │      │ｓ○○家鄰近│        │        │        │  頁531- 533）**丁○○          │
│    │      │餐廳內談    │        │        │        │4.95年8 月11日審判筆錄（本院卷(4)│
│    │      │            │        │        │        │  第57-71、73頁）**丁○○       │
│    │      │            │        │        │        │5.美國新華投資公司股票影本1 張（│
│    │      │            │        │        │        │  180 00 股） ，他卷（一），頁  │
│    │      │            │        │        │        │  188 ）                        │
│    │      │            │        │        │        │6.收據影本1 張，同卷，頁189 ；  │
│    │      │            │        │        │        │7.附買回暨買賣協議書影本1 張，同│
│    │      │            │        │        │        │  卷，頁189 。                  │
├──┼───┼──────┼────┼────┼────┼────────────────┤
│ 3  │Ｘ○○│時間：      │ 1,500  │12萬6千 │1.林景民│1.93.03.08警訊筆錄（第1 次）（他│
│    │      │92年4月30日 │        │元      │（冠輝公│  卷（一），頁206-208）** Ｘ○○│
│    │      │            │        │        │司）    │2.美國新華投資公司股票影本1 張（│
│    │      │地點：      │        │        │        │  3000股），他卷（一），頁210 。│
│    │      │咖啡店      │        │        │        │3.授權委託書影本1 張，同卷，頁  │
│    │      │            │        │        │        │  211 。                        │
│    │      │            │        │        │        │4.附買回暨買賣協議書影本1 張，同│
│    │      │            │        │        │        │  卷，頁212。                   │
│    │      │            │        │        │        │5.收據影本1 紙，同卷，頁209 。  │
├──┼───┼──────┼────┼────┼────┼────────────────┤
│ 4  │庚○○│時間：      │ 22,500 │127萬元 │1.方惠玉│1.93.03.12警訊筆錄（第1 次）（他│
│    │      │93年2月間   │        │        │（龍騰公│  卷（一），頁246-248）** 庚○○│
│    │      │            │        │        │司）    │2.93.04.05警訊筆錄（第1 次）（偵│
│    │      │地點：      │        │        │        │  卷（一），頁396-397）** 方惠玉│
│    │      │某咖啡廳    │        │        │        │3.93.04.05偵訊筆錄（偵卷（一），│
│    │      │            │        │        │        │  頁448- 449）**方惠玉          │
│    │      │            │        │        │        │4.美國新華投資公司股票影本1 張（│
│    │      │            │        │        │        │  450 00 股） ，他卷（一），頁  │
│    │      │            │        │        │        │  249 。                        │
│    │      │            │        │        │        │5.授權書影本1 張，同卷，頁253 。│
│    │      │            │        │        │        │  （此項附表列為收據1 紙）      │
│    │      │            │        │        │        │6.附買回暨買賣協議書影本2 張，同│
│    │      │            │        │        │        │  卷，頁251-252                 │
│    │      │            │        │        │        │7.授權委託書影本1 張，同卷，頁  │
│    │      │            │        │        │        │  254 。                        │
│    │      │            │        │        │        │8.收據影本一紙，同卷，頁250 。  │
├──┼───┼──────┼────┼────┼────┼────────────────┤
│ 5  │巳○○│時間：      │ 27,000 │151萬元 │1.王志呈│1.93.03.09警訊筆錄（第1 次）（他│
│    │      │93年1月買300│        │        │（龍騰公│  卷（一），頁269-271）** 巳○○│
│    │      │0股、93年2月│        │        │司）    │2.93.04.06警訊筆錄（第1 次）（偵│
│    │      │買24000股   │        │        │        │  卷（二），頁493-496）** 王志呈│
│    │      │            │        │        │        │3.93.04.06偵訊筆錄（偵卷（二），│
│    │      │地點：      │        │        │        │  頁534- 536）**王志呈          │
│    │      │高雄市九如一│        │        │        │4.美國新華投資公司股票影本1 張（│
│    │      │路276號龍騰 │        │        │        │  6000股），他卷（一），頁273 。│
│    │      │公司        │        │        │        │5.授權委託書影本1 張，同卷，頁  │
│    │      │            │        │        │        │  274 。                        │
│    │      │            │        │        │        │6.附買回暨買賣協議書影本1 張，同│
│    │      │            │        │        │        │  卷，頁275                     │
│    │      │            │        │        │        │7.收據1 紙，同卷，頁272 。      │
│    │      │            │        │        │        │8.龍騰股東資料明細，警卷頁163 、│
│    │      │            │        │        │        │  165                           │
├──┼───┼──────┼────┼────┼────┼────────────────┤
│ 6  │ｋ○○│時間：      │ 1,500  │11萬8千 │1.林景民│1.93.03.09警訊筆錄（第1 次）（他│
│    │      │92年04月14日│        │元      │（冠輝公│  卷（一），頁276-279）** ｋ○○│
│    │      │            │        │        │司）    │2.美國新華投資公司股票影本1 張（│
│    │      │地點：      │        │        │        │  300 0 股），他卷（一），頁282 │
│    │      │高雄市中華四│        │        │        │  。                            │
│    │      │路冠輝公司  │        │        │        │3.授權委託書影本1 張，同卷，頁  │
│    │      │            │        │        │        │  280 。                        │
│    │      │            │        │        │        │4.附買回暨買賣協議書影本1 張，同│
│    │      │            │        │        │        │  卷，頁283                     │
├──┼───┼──────┼────┼────┼────┼────────────────┤
│ 7  │戌○○│時間：      │ 6,000  │50萬4千 │1.綽號「│1.93.03.09警訊筆錄（第1 次）（他│
│    │      │92年4月30日 │        │元      │佩佩」之│  卷（一），頁284-286）** 戌○○│
│    │      │            │        │        │人（悅豪│2.美國新華投資公司股票影本1 張（│
│    │      │地點：      │        │        │        │  120 00 股） ，他卷（一），頁  │
│    │      │高雄市中山一│        │        │        │  288 。                        │
│    │      │路2號16 樓之│        │        │        │3.授權委託書影本1 張，同卷，頁  │
│    │      │2 悅豪公司  │        │        │        │  287 。                        │
│    │      │            │        │        │        │4.附買回暨買賣協議書影本1 張，同│
│    │      │            │        │        │        │  卷，頁289                     │
│    │      │            │        │        │        │5.收執聯1 紙，同卷，頁290 。    │
├──┼───┼──────┼────┼────┼────┼────────────────┤
│ 8  │ｄ○○│時間：      │ 15,000 │84萬元  │1.王志呈│1.93.03.10警訊筆錄（第1 次）（他│
│    │      │93年02月中旬│        │        │（龍騰公│  卷（一），頁297-299）** ｄ○○│
│    │      │左右        │        │        │司）    │2.93.04.06警訊筆錄（第1 次）（偵│
│    │      │            │        │        │        │  卷（二），頁493-496）** 王志呈│
│    │      │地點：      │        │        │        │3.93.04.06偵訊筆錄（偵卷（二），│
│    │      │高雄市九如一│        │        │        │  頁534- 536）**王志呈          │
│    │      │路27 6號龍騰│        │        │        │4.美國新華投資公司股票影本1 張（│
│    │      │公司對面    │        │        │        │  300 00 股） ，他卷（一），頁  │
│    │      │            │        │        │        │  303 。                        │
│    │      │            │        │        │        │5.授權委託書影本1 張，同卷，頁  │
│    │      │            │        │        │        │  301 。                        │
│    │      │            │        │        │        │6.附買回暨買賣協議書影本1 張，同│
│    │      │            │        │        │        │  卷，頁302 ：                  │
│    │      │            │        │        │        │7.股票轉換說明1 紙，同卷，頁300 │
│    │      │            │        │        │        │  。                            │
├──┼───┼──────┼────┼────┼────┼────────────────┤
│ 9  │玄○○│時間：      │ 3,000  │16萬元  │1.高珮容│1.93.03.11警訊筆錄（第1 次）（他│
│    │      │93年1月間   │        │        │（龍騰公│  卷（一），頁304-306）** 玄○○│
│    │      │            │        │        │司）    │2.93.04.05警訊筆錄（第1 次）（偵│
│    │      │地點：      │        │        │        │  卷（一），頁383-385）** 高珮容│
│    │      │高雄市九如一│        │        │        │3.93.04.05偵訊筆錄（偵卷（一），│
│    │      │路27 6號龍騰│        │        │        │  頁437- 439）**高珮容          │
│    │      │公司        │        │        │        │4.美國新華投資公司股票影本1 張（│
│    │      │            │        │        │        │  600 0 股），他卷（一），頁307 │
│    │      │            │        │        │        │  。                            │
│    │      │            │        │        │        │5.授權委託書影本1 張，同卷，頁  │
│    │      │            │        │        │        │  309 。                        │
│    │      │            │        │        │        │6.附買回暨買賣協議書影本1 張，同│
│    │      │            │        │        │        │  卷，頁308                     │
│    │      │            │        │        │        │7.收執聯影本1 紙，同卷，頁310 。│
├──┼───┼──────┼────┼────┼────┼────────────────┤
│ 10 │乙○○│時間：      │ 3,000  │16萬8千 │1.吳淑君│1.93.03.11警訊筆錄（第1 次）（他│
│    │      │93年2月     │        │元      │（龍騰公│  卷（一），頁311-313）** 乙○○│
│    │      │            │        │        │司）    │2.93.04.06警訊筆錄（第1 次）（偵│
│    │      │地點：      │        │        │        │  卷（二），頁505-508）** 吳淑君│
│    │      │高雄市城市光│        │        │        │3.93.04.06偵訊筆錄（偵卷（二），│
│    │      │廊搭訕，再至│        │        │        │  頁545- 547）**吳淑君          │
│    │      │高雄市九如一│        │        │        │4.美國新華投資公司股票影本1 張（│
│    │      │路276號龍騰 │        │        │        │  600 0 股），他卷（一），頁315 │
│    │      │公司對面麥當│        │        │        │  。                            │
│    │      │勞          │        │        │        │5.授權委託書影本1 張，同卷，頁  │
│    │      │            │        │        │        │  314 。                        │
│    │      │            │        │        │        │6.附買回暨買賣協議書影本1 張，同│
│    │      │            │        │        │        │  卷，頁316 。                  │
├──┼───┼──────┼────┼────┼────┼────────────────┤
│ 11 │酉○○│時間：      │ 4,500  │69萬4千 │1.Ｋ○○│1.96年2月9日審判筆錄（本院卷六第│
│    │      │92年4月29日 │ 2,000  │元      │（冠輝公│  256-26 8頁）**酉○○          │
│    │      │            │        │        │司）    │2.93.04.06警訊筆錄（第1 次）（偵│
│    │      │地點：      │        │        │        │  卷（二），頁502-504）** Ｋ○○│
│    │      │經前妻Ｋ○○│        │        │        │3.93.04.06偵訊筆錄（偵卷（二），│
│    │      │之鼓吹購買，│        │        │        │  頁542- 544）**Ｋ○○          │
│    │      │在冠輝及龍騰│        │        │        │4.美國新華投資公司股票影本2 張（│
│    │      │公司        │        │        │        │  9000、4000股），他卷一，頁331 │
│    │      │            │        │        │        │  、333 。                      │
│    │      │            │        │        │        │5.授權委託書影本2 張，同卷，頁  │
│    │      │            │        │        │        │  324 。                        │
│    │      │            │        │        │        │6.附買回暨買賣協議書影本2 張，同│
│    │      │            │        │        │        │  卷，頁                        │
│    │      │            │        │        │        │  330、335 。                   │
│    │      │            │        │        │        │7.開曼新華公司股權憑證影本1 張，│
│    │      │            │        │        │        │  他卷（一），頁332 。          │
│    │      │            │        │        │        │8.2000股為原購蘋果星球股權憑證而│
│    │      │            │        │        │        │  由龍騰公司轉換                │
│    │      │            │        │        │        │9.本院卷六264頁以下             │
├──┼───┼──────┼────┼────┼────┼────────────────┤
│ 12 │Ｄ○○│時間：      │ 7,500  │59萬元  │1.Ｅ○○│1.96年1月19日審判筆錄（本院卷六 │
│    │      │92年3月31日 │        │        │（悅豪公│  第144 ～154 頁）              │
│    │      │            │        │        │司）    │2.美國新華投資公司股票影本1 張（│
│    │      │地點：      │        │        │        │  150 00 股） ，他卷（一），頁  │
│    │      │高雄市中山二│        │        │        │  348 。                        │
│    │      │路2號16 樓之│        │        │        │3.致新華公司請求買回股票存證信函│
│    │      │2 悅豪資訊公│        │        │        │  ，同卷，頁349-350 。          │
│    │      │司內談      │        │        │        │4.附買回暨買賣協議書影本1 張，同│
│    │      │            │        │        │        │  卷，頁351                     │
│    │      │            │        │        │        │5.授權委託書影本1 張，同卷，頁  │
│    │      │            │        │        │        │  354 。                        │
│    │      │            │        │        │        │6.參加新華公司股東大會通知書影本│
│    │      │            │        │        │        │  ，同卷，頁353 。              │
│    │      │            │        │        │        │7.本院卷六第144頁。             │
├──┼───┼──────┼────┼────┼────┼────────────────┤
│ 13 │Ｂ○○│時間：      │ 6,000  │49萬6千 │1.林鈺蓉│1.93.03.08警訊筆錄（第1 次）（他│
│    │      │92年04月30日│        │元      │（悅豪公│  卷（一），頁355-357）         │
│    │      │            │        │        │司）    │2.美國新華投資公司股票影本1 張（│
│    │      │地點：      │        │        │        │  120 00 股） ，他卷（一），頁  │
│    │      │高雄市中山一│        │        │        │  358 。                        │
│    │      │路2號 悅豪資│        │        │        │3.附買回暨買賣協議書影本3 張，同│
│    │      │訊公司內談  │        │        │        │  卷，頁359、360、362。         │
│    │      │            │        │        │        │4.授權委託書影本1 張，同卷，頁  │
│    │      │            │        │        │        │  361 。                        │
│    │      │            │        │        │        │5.公證書影本2 份，同卷，頁363-36│
│    │      │            │        │        │        │  4 。                          │
├──┼───┼──────┼────┼────┼────┼────────────────┤
│ 14 │丙○○│時間：      │ 6,000  │33萬9 千│1.楊大正│1.95年12月8日審判筆錄（本院卷六 │
│    │      │92年8月22日 │        │900元（ │（尚揚公│  第7 ～15頁）                  │
│    │      │            │另12000 │含公證費│司）    │2.購買新華公司股份之收據 (編號：│
│    │      │地點：      │股係王吉│3900元）│        │  一六五)影 本，他卷（二），頁  │
│    │      │透過尚揚光電│賢於93年│        │        │  843 。                        │
│    │      │向新華公司購│1月5日前│        │        │3.公證書影本1 份，同卷，頁847 。│
│    │      │買          │往辦理買│        │        │4.附買回暨買賣協議書影本1 張，同│
│    │      │            │回手續時│        │        │  卷，頁848                     │
│    │      │            │為安撫王│        │        │5.新華投資公司股票 ( 憑 證)影 本│
│    │      │            │吉賢而加│        │        │  1 張（6 000 股），他卷（二），│
│    │      │            │給部分  │        │        │  頁845 。                      │
│    │      │            │        │        │        │6.美國新華投資公司股票影本1 張（│
│    │      │            │        │        │        │  120 00 股） ，他卷（二），頁  │
│    │      │            │        │        │        │  846 。                        │
│    │      │            │        │        │        │7.授權委託書影本1 張，同卷，頁  │
│    │      │            │        │        │        │  844 。                        │
│    │      │            │        │        │        │8.本院卷六第7～8、10、12頁。    │
│    │      │            │        │        │        │9.繳款收據影本一張，他卷二頁843 │
│    │      │            │        │        │        │  。                            │
├──┼───┼──────┼────┼────┼────┼────────────────┤
│ 15 │辛○○│時間：      │ 9,000  │50萬4千 │1.張峻崎│1.95年12月8日審判筆錄（本院卷六 │
│    │      │92年09月24日│        │元      │（尚揚公│  第26～33頁）                  │
│    │      │            │        │        │司）    │2.公證書影本1 份（55 萬4千元，  │
│    │      │地點：不詳  │        │        │        │  9000股），他卷（二），頁850 。│
│    │      │            │        │        │        │3.附買回暨買賣協議書影本1 張，同│
│    │      │            │        │        │        │  卷，頁851                     │
│    │      │            │        │        │        │4.授權委託書影本，同卷，頁852 。│
│    │      │            │        │        │        │5.美國新華投資公司股票影本1 張（│
│    │      │            │        │        │        │  180 00 股） ，他卷（二），頁  │
│    │      │            │        │        │        │  854 。                        │
│    │      │            │        │        │        │6.消費信貸信用保險證明書暨收據，│
│    │      │            │        │        │        │  同卷，頁853                   │
│    │      │            │        │        │        │7.本院卷六第26～27頁。          │
│    │      │            │        │        │        │8.消費爭議協調會議記錄（本院卷六│
│    │      │            │        │        │        │  第46頁）。                    │
├──┼───┼──────┼────┼────┼────┼────────────────┤
│ 16 │壬○○│時間：      │ 7,500  │59萬元  │1.吳淑君│1.96年1月19日審判筆錄（本院卷六 │
│    │      │92年2月26日 │        │        │（尚揚公│  第136 ～143 頁）**壬○○      │
│    │      │            │        │        │司）    │2.93.04.06警訊筆錄（第1 次）（偵│
│    │      │地點：      │        │        │        │  卷（二），頁505-508）** 吳淑君│
│    │      │某家咖啡館，│        │        │        │3.93.04.06偵訊筆錄（偵卷（二），│
│    │      │後至尚揚光電│        │        │        │  頁545- 547）**吳淑君          │
│    │      │公司        │        │        │        │4.授權委託書影本1 張，他卷（二）│
│    │      │            │        │        │        │  ，頁901 。                    │
│    │      │            │        │        │        │5.美國新華投資公司股票影本1 張（│
│    │      │            │        │        │        │  150 00 股） ，他卷（二），頁  │
│    │      │            │        │        │        │  902 。                        │
│    │      │            │        │        │        │6.股份買回申請書影本，同卷，頁  │
│    │      │            │        │        │        │  903 。                        │
│    │      │            │        │        │        │7.附買回暨買賣協議書影本1 張，同│
│    │      │            │        │        │        │  卷，頁904                     │
│    │      │            │        │        │        │8.收據影本1 紙，同卷，頁907 。  │
│    │      │            │        │        │        │9.本院卷六第136 -137頁。        │
│    │      │            │        │        │        │10.調查筆錄影本（本院卷六第     │
│    │      │            │        │        │        │   159~160 頁）                 │
├──┼───┼──────┼────┼────┼────┼────────────────┤
│ 17 │甲巳○│時間：      │ 3,000  │16萬8千 │1.洪雅慧│1.93.05.25偵訊筆錄（93偵字第    │
│    │（起訴│92年5、6月間│        │元      │（冠輝公│  1543號他卷（他卷（三）），頁  │
│    │書誤載│經ｘ○○介紹│        │        │司）    │  31 ）                         │
│    │為潘慧│認識        │        │        │        │2.公證書1紙                     │
│    │賢）  │            │        │        │        │3.附買回暨買賣協議書1 紙（93發查│
│    │      │            │        │        │        │  1543卷，頁6-7）               │
├──┼───┼──────┼────┼────┼────┼────────────────┤
│ 18 │ｘ○○│時間：      │ 3,000  │ 51萬元 │1.洪雅慧│1.95年12月15日審判筆錄（本院卷六│
│    │      │92年間      │        │        │（冠輝公│  第76～85頁）                  │
│    │      │            │        │        │司）    │2.附買回暨買賣協議書1 紙        │
│    │      │地點：      │        │        │        │3.美國新華投資公司股票 (記載6000│
│    │      │在桃子園營區│        │        │        │  股)l 紙                       │
│    │      │門口搭訕，再│        │        │        │出處：他卷（三），頁11；12-13 。│
│    │      │於自由路與裕│        │        │        │4.本院卷六第76、80 、84 頁。    │
│    │      │誠路交接的蘋│        │        │        │                                │
│    │      │果星球      │        │        │        │                                │
├──┼───┼──────┼────┼────┼────┼────────────────┤
│ 19 │甲寅○│時間：      │ 7,500  │ 63萬元 │1.李美玲│1.93.06.12警訊筆錄（第1 次）（他│
│    │      │92年10月間  │        │        │（龍騰公│  卷（二），頁965-967）         │
│    │      │            │        │        │司）    │2.公證書影本，他卷（二），頁    │
│    │      │地點：      │        │        │        │ 968-969。                      │
│    │      │高雄市左營區│        │        │        │3.附買回暨買賣協議書影本1 張，同│
│    │      │            │        │        │        │  卷，頁970 。                  │
│    │      │            │        │        │        │4.美國新華投資公司股票影本1 張（│
│    │      │            │        │        │        │  150 00 股） ，他卷（二），頁  │
│    │      │            │        │        │        │  971 。                        │
│    │      │            │        │        │        │5.授權委託書影本1 張，同卷，頁  │
│    │      │            │        │        │        │  972                           │
├──┼───┼──────┼────┼────┼────┼────────────────┤
│ 20 │甲未○│時間：      │ 9,000  │50萬4千 │1.沈秀亭│1.93.06.01警訊筆錄（第1 次）（他│
│    │      │92年07月    │        │元      │2.吳淑君│  卷（二），頁973-976）** 甲未○│
│    │      │            │        │        │（尚揚光│2.93.04.06警訊筆錄（第1 次）（偵│
│    │      │地點：      │        │        │電）    │  卷（二），頁505-508）** 吳淑君│
│    │      │高雄市左營區│        │        │        │3.93.04.06偵訊筆錄（偵卷（二），│
│    │      │明誠二路三皇│        │        │        │  頁545- 547）**吳淑君          │
│    │      │三家談      │        │        │        │4.附買回暨買賣協議書影本2 張，他│
│    │      │            │        │        │        │  卷（二），頁977 、978         │
│    │      │            │        │        │        │5.公證書影本二張，偵卷（二），頁│
│    │      │            │        │        │        │  979 、981 。                  │
│    │      │            │        │        │        │6.收據一紙影本，同卷，頁980 。  │
│    │      │            │        │        │        │7.授權委託書影本1 張，同卷，頁  │
│    │      │            │        │        │        │  983 。                        │
│    │      │            │        │        │        │8.美國新華投資公司股票影本1 張（│
│    │      │            │        │        │        │  180 00 股） ，同卷，頁984 反面│
├──┼───┼──────┼────┼────┼────┼────────────────┤
│ 21 │甲丑○│時間：      │ 7,500  │ 59萬元 │1.許政璞│1.93.06.01警訊筆錄（第1 次）（他│
│    │      │92年1月17日 │        │        │2.張偉志│  卷（二），頁985-987）         │
│    │      │、4月30日   │        │        │（冠輝公│2.公證書影本一張，偵卷（二），頁│
│    │      │            │        │        │司）    │  98 8。                        │
│    │      │地點：      │        │        │        │3.附買回暨買賣協議書影本3 張，他│
│    │      │高雄市左營區│        │        │        │  卷 ( 二)，頁989-991           │
│    │      │中華四路47號│        │        │        │4.授權委託書影本1 張，同卷，頁  │
│    │      │12樓之二公司│        │        │        │  992 。                        │
│    │      │            │        │        │        │5.美國新華投資公司股票影本1 張（│
│    │      │            │        │        │        │  150 00 股） ，同卷，頁993     │
├──┼───┼──────┼────┼────┼────┼────────────────┤
│ 22 │甲庚○│時間：      │ 4500   │47萬2千 │1.田宜臻│1.翁陳美蝶（甲庚○之母）93.06.02│
│    │      │92年05月12日│        │元，另公│（尚揚公│  警訊筆錄（第1 次）（他卷（二）│
│    │      │            │        │證費3000│司）    │  ，頁994-997 ）                │
│    │      │地點：      │        │元      │        │2.繳費收據，他卷（二），頁998 。│
│    │      │網路交友認識│        │        │        │3.美國新華投資公司股票（編號0319│
│    │      │，約高雄市左│        │        │        │  ）影本1 張（9000股)， 同卷，頁│
│    │      │營區○○○路│        │        │        │  999 。                        │
│    │      │三皇三家商談│        │        │        │4.空白公證書影本1 張，他卷（二）│
│    │      │            │        │        │        │  ，頁1000。                    │
│    │      │            │        │        │        │5.空白附買回暨買賣協議書影本1 張│
│    │      │            │        │        │        │  ，他卷（二），頁1001 。       │
│    │      │            │        │        │        │6.編號0319授權委託書影本1 張（  │
│    │      │            │        │        │        │  4500股），同卷，頁1002。      │
│    │      │            │        │        │        │7.股東名單，警卷132 頁          │
├──┼───┼──────┼────┼────┼────┼────────────────┤
│ 23 │ｎ○○│時間：      │ 9,000  │50萬4千 │1.陳俊良│1.95年12月15日審判筆錄（本院卷六│
│    │      │92年10月02日│        │元      │（廣翰公│  第68～78頁）                  │
│    │      │            │        │        │司）    │2.授權委託書影本1 張，他卷（二）│
│    │      │地點：      │        │        │        │  ，頁1006。                    │
│    │      │岡山火車站前│        │        │        │3.美國新華投資公司股票（編號1325│
│    │      │之車內（簽契│        │        │        │  ）影本1 張 (18000 股)， 同卷，│
│    │      │約書）      │        │        │        │  頁1007。                      │
│    │      │            │        │        │        │4.附買回暨買賣協議書影本1 張，他│
│    │      │            │        │        │        │  卷（二），頁1008。            │
│    │      │            │        │        │        │5.公證書影本一張，偵卷（二），頁│
│    │      │            │        │        │        │  0000-0000                     │
├──┼───┼──────┼────┼────┼────┼────────────────┤
│ 24 │甲辛○│時間：      │18,000  │10萬零8 │1.吳淑君│1.張銀芳（甲辛○之姊）93.06.02警│
│    │      │92年11月中  │        │百元    │（龍騰公│  訊筆錄第1 次）（他卷（二），頁│
│    │      │            │        │        │司）    │  0000-0000）                   │
│    │      │地點：      │        │        │        │2.93.04.06警訊筆錄（第1 次）（偵│
│    │      │網路交友    │        │        │        │  卷（二），頁505-508）** 吳淑君│
│    │      │            │        │        │        │3.93.04.06偵訊筆錄（偵卷（二），│
│    │      │            │        │        │        │  頁545-547）** 吳淑君          │
│    │      │            │        │        │        │4.附買回暨買賣協議書影本2 張，他│
│    │      │            │        │        │        │  卷（二），頁1015。            │
│    │      │            │        │        │        │5.美國新華投資公司股票（編號2607│
│    │      │            │        │        │        │  ）影本1 張 (36000 股)，同 卷，│
│    │      │            │        │        │        │  頁1016。                      │
│    │      │            │        │        │        │6.公證書影本2 張，偵卷（二），頁│
│    │      │            │        │        │        │  0000-0 000。                  │
├──┼───┼──────┼────┼────┼────┼────────────────┤
│ 25 │甲卯○│時間：      │ 6,000  │47萬2千 │1.陳稚育│1.93.06.02警訊筆錄（第1 次）（他│
│    │      │92年4月25日 │        │元      │（起訴書│  卷（二），頁0000-0000）       │
│    │      │            │        │        │誤載陳稚│2.附買回暨買賣協議書影本2 張，他│
│    │      │地點：      │        │        │肓）（尚│  卷（二），頁0000-0000         │
│    │      │左營區明誠二│        │        │揚公司）│3.美國新華投資公司股票（編號0257│
│    │      │路33 2號4 樓│        │        │        │  ）影本1 張 (12000 股)， 同卷，│
│    │      │之一公司    │        │        │        │  頁1026。                      │
│    │      │            │        │        │        │4.授權委託書影本1 張，同卷，頁  │
│    │      │            │        │        │        │  1027。                        │
├──┼───┼──────┼────┼────┼────┼────────────────┤
│ 26 │甲丁○│時間：      │ 18,000 │151萬2千│1.黎詠婕│1.93.06.05警訊筆錄（第1 次）（他│
│    │      │92年04月30日│        │元      │2.鍾志明│  卷（二），頁0000-0000）       │
│    │      │            │        │        │（悅豪公│2.公證書影本1 張，偵卷（二），頁│
│    │      │地點：      │        │        │司）    │  1032、1035。                  │
│    │      │網路交友認識│        │        │        │3.授權委託書影本1 張，同卷，頁  │
│    │      │，約在高雄市│        │        │        │  1033。                        │
│    │      │中山二路二號│        │        │        │4.美國新華投資公司股票（編號1175│
│    │      │16樓之二公司│        │        │        │  ）影本1 張 (36000 股)，同 卷，│
│    │      │            │        │        │        │  頁1034。                      │
│    │      │            │        │        │        │5.附買回暨買賣協議書影本1 張，他│
│    │      │            │        │        │        │  卷（二），頁1035。            │
├──┼───┼──────┼────┼────┼────┼────────────────┤
│ 27 │甲戊○│時間：      │6000（  │47萬2千 │1.方惠玉│1.93.06.07警訊筆錄（第1 次）（他│
│    │      │91年07月間  │1500、45│元      │（冠輝公│  卷（二），頁0000-0000）** 洪精│
│    │      │            │00）    │        │司）    │  忠                            │
│    │      │地點：      │        │        │        │2.93.04.05警訊筆錄（第1 次）（偵│
│    │      │冠輝公司    │        │        │        │  卷（一），頁396-397）** 方惠玉│
│    │      │            │        │        │        │3.93.04.05偵訊筆錄（偵卷（一），│
│    │      │            │        │        │        │  頁448-449）** 方惠玉          │
│    │      │            │        │        │        │4.新華投資公司股票憑證影本1 張（│
│    │      │            │        │        │        │  309 6 股)， 他卷（二），頁    │
│    │      │            │        │        │        │  1010-40 。                    │
│    │      │            │        │        │        │5.美國新華投資公司股票（編號0190│
│    │      │            │        │        │        │  ）影本1 張 (12000 股)，同 卷，│
│    │      │            │        │        │        │  頁1041。                      │
│    │      │            │        │        │        │6.授權委託書影本1 張，同卷，頁  │
│    │      │            │        │        │        │  1042。                        │
│    │      │            │        │        │        │7.附買回暨買賣協議書影本1 張，他│
│    │      │            │        │        │        │  卷（二），頁1043。            │
│    │      │            │        │        │        │8.公證書影本1 張，偵卷（二），頁│
│    │      │            │        │        │        │  1044。                        │
├──┼───┼──────┼────┼────┼────┼────────────────┤
│ 28 │甲午○│時間：      │ 1,500  │12萬6千 │1.黎詠婕│1.93.06.07警訊筆錄（第1 次）（他│
│    │      │92年4月30日 │        │元      │2.鍾志明│  卷（二），頁0000-0000）       │
│    │      │            │        │        │（悅豪公│2.附買回暨買賣協議書影本1 張，他│
│    │      │地點：      │        │        │司）    │  卷（二），頁1049。            │
│    │      │高雄市中山二│        │        │        │3.公證書影本1 張，偵卷（二），頁│
│    │      │路16 樓 之一│        │        │        │  0000-0 000反面。              │
│    │      │公司樓下    │        │        │        │4.美國新華投資公司股票（編號1189│
│    │      │            │        │        │        │  ）影本1 張（3000股)， 同卷，頁│
│    │      │            │        │        │        │  1051。                        │
├──┼───┼──────┼────┼────┼────┼────────────────┤
│ 29 │甲子○│時間：      │ 12,000 │67萬2千 │1.葉雅芳│1.93.06.14警訊筆錄（第1 次）（他│
│    │      │92年11月30日│        │元      │（龍騰公│  卷（二），頁0000-0000）** 陳俊│
│    │      │            │        │        │司）    │  仁                            │
│    │      │地點：      │        │        │        │2.93.04.07警訊筆錄（第1 次）（偵│
│    │      │服役時網路交│        │        │        │  卷（二），頁584-586）** 葉雅芳│
│    │      │友認識，約在│        │        │        │3.93.04.07偵訊筆錄（偵卷（二），│
│    │      │高雄市○○路│        │        │        │  頁613- 616）**葉雅芳          │
│    │      │一家餐廳（簽│        │        │        │4.股票領取單（股東戶號2610）影本│
│    │      │約）        │        │        │        │  1 紙，他卷（二），頁1076 。   │
│    │      │            │        │        │        │5.美國新華投資公司股票（編號2610│
│    │      │            │        │        │        │  ）影本1 張（24000 股)， 同卷，│
│    │      │            │        │        │        │  頁0000-0000 。                │
│    │      │            │        │        │        │6.授權委託書影本1 張，同卷，頁  │
│    │      │            │        │        │        │  1079。                        │
│    │      │            │        │        │        │7.附買回暨買賣協議書影本1 張，他│
│    │      │            │        │        │        │  卷（二），頁1080。            │
│    │      │            │        │        │        │8.公證書影本1 張，偵卷（二），頁│
│    │      │            │        │        │        │  0000-0 000。                  │
├──┼───┼──────┼────┼────┼────┼────────────────┤
│ 30 │林祺斌│時間：      │10,500  │ 62萬元 │1.ｗ○○│1.93.05.19警訊筆錄（調查局警卷，│
│    │      │92年12月初（│股（6000│        │（龍騰公│  頁7-10 ）** 林祺斌            │
│    │      │6000、1500股│、3000、│        │司）    │2.93.04.05警訊筆錄（第1 次）（偵│
│    │      │）、93年1月 │1500股）│        │        │  卷（一），頁375-377）** ｗ○○│
│    │      │（3000股）  │        │        │        │3.93.04.05偵訊筆錄（偵卷（一），│
│    │      │            │        │        │        │  頁431- 433）**ｗ○○          │
│    │      │地點：      │        │        │        │4.93.07.07警訊筆錄（調查局警卷，│
│    │      │高雄市九如一│        │        │        │  頁53-5 5）**ｗ○○            │
│    │      │路276號龍騰 │        │        │        │5.95年8 月11日審判筆錄（本院卷四│
│    │      │光電公司嗣於│        │        │        │  第37～56頁）**ｗ○○          │
│    │      │93年6月4日以│        │        │        │6.切結書影本乙份，警卷，頁366 。│
│    │      │66萬2千元讓 │        │        │        │7.附買回暨買賣協議書影本2 紙，警│
│    │      │予Ｏ○○    │        │        │        │  卷，頁367-368 。              │
│    │      │            │        │        │        │8.美國新華投資公司股票（編號2637│
│    │      │            │        │        │        │  ）影本2 張（6000股、1500 0股) │
│    │      │            │        │        │        │  ，警卷，頁369 、370 。        │
│    │      │            │        │        │        │9.授權委託書影本2 張，警卷，頁  │
│    │      │            │        │        │        │  371- 372 。                   │
│    │      │            │        │        │        │10.讓渡書（本院卷一137 頁）     │
├──┼───┼──────┼────┼────┼────┼────────────────┤
│ 31 │申○○│時間：      │ 30,000 │ 168萬元│1.方惠玉│1.93年3月29日警訊筆錄（警卷，頁 │
│    │（起訴│92年12月中旬│        │        │（龍騰公│  373- 376）。**申○○          │
│    │書誤載│、93年01月30│        │        │司）    │2.93.04.05警訊筆錄（第1 次）（偵│
│    │為周世│日          │        │        │        │  卷（一），頁396-397）** 方惠玉│
│    │思）  │            │        │        │        │3.93.04.05偵訊筆錄（偵卷（一），│
│    │      │地點：      │        │        │        │  頁448- 449）**方惠玉          │
│    │      │台南市○○路│        │        │        │4.股東名單（30000 股，警卷頁146 │
│    │      │小桔子飲食店│        │        │        │  背面）                        │
├──┼───┼──────┼────┼────┼────┼────────────────┤
│ 32 │ｔ○○│時間：      │12,000（│88萬4千 │1.陳嘉琪│1.95年12月8日審判筆錄（本院卷三 │
│    │      │92年4月間   │7500、  │元（59萬│2.吳佳欣│  第16- 24頁）                  │
│    │      │            │1500、  │元、12萬│（龍騰公│2.本院卷六第16-17、20、23、24頁 │
│    │      │地點：      │3000）  │6千元、 │司）    │  。                            │
│    │      │在蘋果星球網│另1000股│16萬8千 │        │3.附買回暨買賣協議書影本1 張（本│
│    │      │咖店搭訕，約│為轉換股│）      │        │  院卷六第50頁）。              │
│    │      │在高雄市區九│        │        │        │4.附買回暨買買協議書4 張（本院卷│
│    │      │如路的麥當勞│        │        │        │  (7)頁）                        │
│    │      │購買蘋果星球│        │        │        │5.股東名單（13000 股，警卷頁132 │
│    │      │的股票，嗣再│        │        │        │  背面）                        │
│    │      │購入新華股權│        │        │        │                                │
│    │      │憑證，其中蘋│        │        │        │                                │
│    │      │果星球股票並│        │        │        │                                │
│    │      │轉換為新華公│        │        │        │                                │
│    │      │司權證1000  │        │        │        │                                │
│    │      │股          │        │        │        │                                │
├──┼───┼──────┼────┼────┼────┼────────────────┤
│ 33 │黃○○│時間：      │ 7500   │ 57萬元 │1.吳淑君│1.96年3月23日審判筆錄（本院卷七 │
│    │      │92年04月中旬│        │        │（冠輝公│  第38～48頁）**柯經            │
│    │      │            │        │        │司）    │  政                            │
│    │      │地點：      │        │        │        │2.93.04.06警訊筆錄（第1 次）（偵│
│    │      │高雄市某咖啡│        │        │        │  卷（二），頁505-508）** 吳淑君│
│    │      │            │        │        │        │3.93.04.06偵訊筆錄（偵卷（二），│
│    │      │            │        │        │        │  頁545- 547）**吳淑君          │
│    │      │            │        │        │        │4.公證書影本1 件（本院卷六第49頁│
│    │      │            │        │        │        │  ）                            │
│    │      │            │        │        │        │5.附買回暨買賣協議書1 張（同卷49│
│    │      │            │        │        │        │  頁後）。                      │
│    │      │            │        │        │        │6.收執聯影本（同卷第49頁後）。  │
│    │      │            │        │        │        │7.股東名單（13500 股，警卷頁137 │
│    │      │            │        │        │        │  ）                            │
│    │      │            │        │        │        │8.本院卷七頁48                  │
├──┼───┼──────┼────┼────┼────┼────────────────┤
│ 34 │Ｊ○○│時間：      │ 24,000 │148萬元 │1.蔡喬依│1.93.03.25警訊筆錄（警卷，頁385-│
│    │      │92年02月    │（18000 │（100萬 │（龍騰公│  388）** Ｊ○○                │
│    │      │            │、6000）│8000、47│司）    │2.93.04.05警訊筆錄（第1 次）（偵│
│    │      │地點：      │        │萬2000）│        │  卷（一），頁378-382）** 蔡喬依│
│    │      │高雄市○○路│        │        │        │3.93.04.05警訊筆錄（第2 次）（偵│
│    │      │中華路口之冠│        │        │        │  卷（一），頁381-382）** 蔡喬依│
│    │      │輝公司      │        │        │        │4.93.04.05偵訊筆錄（偵卷（一），│
│    │      │            │        │        │        │  頁434- 436）**蔡喬依          │
│    │      │            │        │        │        │5.公證書影本乙份，警卷，頁390 。│
│    │      │            │        │        │        │6.附買回暨買賣協議書影本2 紙，警│
│    │      │            │        │        │        │  卷，頁390-391 。              │
│    │      │            │        │        │        │7.新華投資公司股票影本1 張（3096│
│    │      │            │        │        │        │  股)， 警卷，頁392 。          │
│    │      │            │        │        │        │8.美國新華投資公司股票影本2 張（│
│    │      │            │        │        │        │  編號0241）（36000 股、12000 股│
│    │      │            │        │        │        │  )， 警卷，頁393-394 。        │
│    │      │            │        │        │        │9.0241授權委託書影本1 張，警卷，│
│    │      │            │        │        │        │  頁395 。                      │
│    │      │            │        │        │        │10.股東名單（24000 股，警卷頁131│
│    │      │            │        │        │        │   背面）                       │
├──┼───┼──────┼────┼────┼────┼────────────────┤
│ 35 │Ｒ○○│時間：      │ 12,000 │67萬2千 │1.紀凱玲│1.93年3月25日警訊筆錄（警卷，頁 │
│    │      │93年01月初  │        │元      │2.唐縣勇│  396- 399）。                  │
│    │      │            │        │        │（龍騰公│2.股東名單（警卷頁147）         │
│    │      │地點：      │        │        │司）    │                                │
│    │      │屏東市某咖啡│        │        │        │                                │
│    │      │店洽談      │        │        │        │                                │
├──┼───┼──────┼────┼────┼────┼────────────────┤
│ 36 │Ｑ○○│時間：      │24000 （│134萬4千│1.王志呈│1.93.03.25警訊筆錄（警卷，頁    │
│    │      │92年10月底、│15000、 │元（84萬│2.蕭維諄│  400-403）** Ｑ○○            │
│    │      │92年11月20日│3000、  │、16萬8 │（龍騰公│2.93.04.06警訊筆錄（第1 次）（偵│
│    │      │、92年11月30│3000、  │千、16萬│司）    │  卷（二），頁493-496）** 王志呈│
│    │      │日、93年01月│3000）  │8千、16 │        │3.93.04.06偵訊筆錄（偵卷（二），│
│    │      │30日        │        │萬8千元 │        │  頁534- 536）**王志呈          │
│    │      │            │        │）      │        │4.附買回暨買賣協議書影本4 紙，警│
│    │      │地點：      │        │        │        │  卷，頁406-409 。              │
│    │      │高雄市耕讀園│        │        │        │5.美國新華投資公司股票影本3 張（│
│    │      │茶坊洽談    │        │        │        │  編號257 9） （6000股、6000 股 │
│    │      │            │        │        │        │  、36000 股)， 警卷，頁410 、  │
│    │      │            │        │        │        │  413-414 。                    │
│    │      │            │        │        │        │6.公證書影本2 份，警卷，頁      │
│    │      │            │        │        │        │  411-412 。                    │
│    │      │            │        │        │        │7.附民卷第50頁。                │
│    │      │            │        │        │        │8.股票影本3 張（同卷第51～53頁）│
│    │      │            │        │        │        │  。                            │
│    │      │            │        │        │        │9.公證書影本3 張（同卷第54、56頁│
│    │      │            │        │        │        │  ）。                          │
│    │      │            │        │        │        │10.附買回暨買賣協議書影本3 張（ │
│    │      │            │        │        │        │   同卷第                       │
│    │      │            │        │        │        │  55、57～59頁）。              │
├──┼───┼──────┼────┼────┼────┼────────────────┤
│ 37 │丑○○│時間：      │ 20,500 │121萬6千│1.子○○│1.93.03.25警訊筆錄（警卷，頁    │
│    │      │92年07月下旬│        │元      │2.蕭維諄│  415-419）                     │
│    │      │買3張、92年 │        │        │（龍騰公│2.附買回暨買賣協議書影本3 紙，警│
│    │      │12月下旬買2 │        │        │司）    │  卷，頁420-422 。              │
│    │      │張、93年01月│        │        │        │3.授權委託書影本2 紙，警卷，頁  │
│    │      │初買4張     │        │        │        │  423- 424 。                   │
│    │      │            │        │        │        │4.公證書影本1 份，警卷，頁425 。│
│    │      │地點：      │        │        │        │5.美國新華投資公司股票影本3 張（│
│    │      │蘋果星球咖│        │        │        │  編號0053）（2000股、15 000股、│
│    │      │啡店搭訕    │        │        │        │  24000 股)，警 卷頁426-428 。  │
│    │      │高雄市九如│        │        │        │6.股東名單（20500 股，警卷頁148 │
│    │      │路的龍騰光電│        │        │        │  背面）                        │
├──┼───┼──────┼────┼────┼────┼────────────────┤
│ 38 │Ｇ○○│時間：      │ 6,000  │16萬8千 │1.高佩容│1.93年3月31日警訊筆錄（警卷，頁 │
│    │      │92年10月初，│        │元      │（龍騰公│  429- 432）。**Ｇ○○          │
│    │      │於92年10月中│        │        │司）    │2.93.04.05警訊筆錄（第1 次）（偵│
│    │      │旬買1張，同 │        │        │        │  卷（一），頁383-385）** 高佩容│
│    │      │學高佩容介紹│        │        │        │3.93.04.05偵訊筆錄（偵卷（一），│
│    │      │            │        │        │        │  頁437- 439）**高佩容          │
│    │      │            │        │        │        │4.股東名單（6000股，警卷頁145） │
├──┼───┼──────┼────┼────┼────┼────────────────┤
│ 39 │ｙ○○│時間：      │ 9,000  │44萬6千 │1.唐曉雲│1.93年5月12日警訊筆錄（調查局警 │
│    │      │92年09、10月│        │元（公證│（龍騰公│  卷，頁29-32） 。**ｙ○○      │
│    │      │間，同鄉唐曉│        │書所載之│司）    │2.93年3 月31日警訊筆錄（警卷，頁│
│    │      │雲介紹      │        │金額為  │        │  433- 435）。**ｙ○○          │
│    │      │            │        │504000  │        │3.93.04.05警訊筆錄（第1 次）（偵│
│    │      │            │        │元）    │        │  卷（一），頁398-400）** 唐曉雲│
│    │      │            │        │        │        │4.93.04.05偵訊筆錄（偵卷（一），│
│    │      │            │        │        │        │  頁450- 452）**唐曉雲          │
│    │      │            │        │        │        │5.93.08.20警訊筆錄（調查局警卷，│
│    │      │            │        │        │        │  頁72-7 5）**唐曉雲            │
│    │      │            │        │        │        │6.公證書影本一件（本院卷六第51頁│
│    │      │            │        │        │        │  ）。                          │
│    │      │            │        │        │        │7.附買回暨買賣協議書影本1 張（同│
│    │      │            │        │        │        │  卷第51 頁 後）。              │
│    │      │            │        │        │        │8.收執聯影本（同卷第52頁後）。  │
├──┼───┼──────┼────┼────┼────┼────────────────┤
│ 40 │ｒ○○│時間：      │  3000  │16萬8千 │1.李正一│1.93年3月31日警訊筆錄（警卷，頁 │
│    │      │92年11月初國│        │元      │（龍騰公│  437- 440）                    │
│    │      │中同學李正一│        │        │司）    │2.公證書影本一件（本院卷六第53頁│
│    │      │介紹，並於同│        │        │        │  ）。                          │
│    │      │月中旬買1 張│        │        │        │3.附買回暨買賣協議書影本一張（同│
│    │      │            │        │        │        │  卷第53 頁 後）。              │
│    │      │            │        │        │        │4.收執聯影本（同卷第53頁後）。  │
│    │      │            │        │        │        │5.股東名單（3000股，警卷144 頁背│
│    │      │            │        │        │        │  面）                          │
├──┼───┼──────┼────┼────┼────┼────────────────┤
│ 41 │ｐ○○│時間：      │ 10,500 │62萬2千 │1.葉雅芳│1.93年3月29日警訊筆錄（警卷，頁 │
│    │      │92年01月底，│        │元      │（冠輝公│  441- 444）**鄭正祺            │
│    │      │買4張       │        │        │司）    │2.93.04.07警訊筆錄（第1 次）（偵│
│    │      │            │        │        │        │  卷（二），頁584-586）** 葉雅芳│
│    │      │地點：      │        │        │        │3.93.04.07偵訊筆錄（偵卷（二），│
│    │      │網友葉雅芳相│        │        │        │  頁613- 616）**葉雅芳          │
│    │      │約高雄市五福│        │        │        │4.公證書影本一件（本院卷六第52頁│
│    │      │路某咖啡店  │        │        │        │  ）                            │
│    │      │            │        │        │        │5.附買回暨買賣協議書影本1 張（同│
│    │      │            │        │        │        │  卷52頁後）。                  │
│    │      │            │        │        │        │6.收執聯影本（同卷第52頁後）。  │
│    │      │            │        │        │        │7.股東名單（10500 股，警卷頁131 │
│    │      │            │        │        │        │  背面）                        │
├──┼───┼──────┼────┼────┼────┼────────────────┤
│ 42 │未○○│時間：      │ 12,000 │67萬2千 │1.夏玉真│1.93.03.29警訊筆錄（警卷，頁    │
│    │      │92年11月30日│        │元      │2.蕭維諄│  445-448）** 未○○            │
│    │      │            │        │        │（龍騰光│2.93.05.19警訊筆錄（調查局警卷，│
│    │      │地點：      │        │        │電）    │  頁1-3 ）**未○○              │
│    │      │高雄市○○路│        │        │        │3.93.06.01警訊筆錄（第2 次）（他│
│    │      │「大遠百」附│        │        │        │  卷（二），頁0000-0000）** 阮建│
│    │      │近麥當勞    │        │        │        │  盛                            │
│    │      │            │        │        │        │4.95年11月24日審判筆錄（本院卷五│
│    │      │            │        │        │        │  第230 ～235 頁）**未○○      │
│    │      │            │        │        │        │5.93.04.06警訊筆錄（第1 次）（偵│
│    │      │            │        │        │        │  卷（二），頁499-1 ～501）** 夏│
│    │      │            │        │        │        │  玉真                          │
│    │      │            │        │        │        │6.93.04.06偵訊筆錄（偵卷（二），│
│    │      │            │        │        │        │  頁539- 541）**夏玉真          │
│    │      │            │        │        │        │7.授權委託書影本1 紙，警卷，頁  │
│    │      │            │        │        │        │  449 。                        │
│    │      │            │        │        │        │8.美國新華投資公司股票影本1 張（│
│    │      │            │        │        │        │  編號263 1） （24000 股)， 警卷│
│    │      │            │        │        │        │  ，頁451-450 。                │
│    │      │            │        │        │        │9.附買回暨買賣協議書影本1 紙，警│
│    │      │            │        │        │        │  卷，頁452 。                  │
│    │      │            │        │        │        │10.公證書影本1 份，警卷，頁     │
│    │      │            │        │        │        │   453-454 。                   │
│    │      │            │        │        │        │11.股東名單（12000 股，警卷頁145│
│    │      │            │        │        │        │   背面）                       │
├──┼───┼──────┼────┼────┼────┼────────────────┤
│ 43 │己○○│時間：      │ 15,000 │ 84萬元 │1.黃詳智│1.93.03.29警訊筆錄（警卷，頁455-│
│    │      │92年12月間  │        │        │（龍騰公│  458）** 余祺豐                │
│    │      │            │        │        │司）    │2.93.05.19警訊筆錄（調查局警卷，│
│    │      │地點：      │        │        │        │  頁14-1 5）**余祺豐            │
│    │      │高雄市左營麥│        │        │        │3.93.06.01警訊筆錄（第2 次）（他│
│    │      │當勞洽談    │        │        │        │  卷（二），頁0000-0000）** 余祺│
│    │      │            │        │        │        │  豐                            │
│    │      │            │        │        │        │4.93.07.09警訊筆錄（調查局警卷，│
│    │      │            │        │        │        │  頁56-5 9）**黃詳智            │
│    │      │            │        │        │        │5.公證書影本1 張，警卷，頁459-46│
│    │      │            │        │        │        │  0 。                          │
│    │      │            │        │        │        │6.附買回暨買賣協議書影本1 張，警│
│    │      │            │        │        │        │  卷，頁461 。                  │
│    │      │            │        │        │        │7.美國新華投資公司股票（編號2674│
│    │      │            │        │        │        │  ）影本1 張（30000 股)， 同卷，│
│    │      │            │        │        │        │  頁463-462 。                  │
│    │      │            │        │        │        │8.股東名單（警卷頁14 6）        │
├──┼───┼──────┼────┼────┼────┼────────────────┤
│ 44 │甲甲○│時間：      │ 3,000  │16萬8千 │1.蔡喬伊│1.93.03.23警訊筆錄（第1 次）（警│
│    │      │92年12月間  │        │元      │（龍騰公│  卷，頁682-685）** 甲甲○      │
│    │      │            │        │        │司）    │2.93.04.05警訊筆錄（第1 次）（偵│
│    │      │地點：      │        │        │        │  卷（一），頁378-382）** 蔡喬伊│
│    │      │民生一路簡餐│        │        │        │3.93.04.05警訊筆錄（第2 次）（偵│
│    │      │店談        │        │        │        │  卷（一），頁381-382）** 蔡喬伊│
│    │      │            │        │        │        │4.93.04.05偵訊筆錄（偵卷（一），│
│    │      │            │        │        │        │  頁434- 436）**蔡喬伊          │
│    │      │            │        │        │        │5.美國新華投資公司股票影本1 張（│
│    │      │            │        │        │        │  編號2634）（6000股)，警 卷，頁│
│    │      │            │        │        │        │  687 。                        │
│    │      │            │        │        │        │6.授權委託書影本1 紙，警卷，頁  │
│    │      │            │        │        │        │  686 。                        │
│    │      │            │        │        │        │7.股票轉換說明，警卷，頁688 。  │
│    │      │            │        │        │        │8.股東名單（3000股，警卷頁146） │
├──┼───┼──────┼────┼────┼────┼────────────────┤
│ 45 │Ｔ○○│時間：      │ 3,000  │16萬8 千│1.翁余喬│1.93年3月23日警訊筆錄（警卷，頁 │
│    │      │93年農曆年前│        │元      │2.余建國│  692- 695）。**Ｔ○○          │
│    │      │後買        │        │        │（龍騰公│2.93.04.05警訊筆錄（第1 次）（偵│
│    │      │            │        │        │司）    │  卷（一），頁415-420）** 余建國│
│    │      │            │        │        │        │3.93.04.05偵訊筆錄（偵卷（一），│
│    │      │            │        │        │        │  頁461- 463）**余建國          │
│    │      │            │        │        │        │4.股東名單（3000股，警卷頁146） │
├──┼───┼──────┼────┼────┼────┼────────────────┤
│ 46 │卯○○│時間：      │ 6,000  │33萬6千 │1.許義鴻│1.93年3月25日警訊筆錄（警卷，頁 │
│    │      │93年01月    │        │元      │2.辛炫廷│  701- 704）。**卯○○          │
│    │      │            │        │        │（龍騰公│2.93.04.07警訊筆錄（第1 次）（偵│
│    │      │地點：      │        │        │司）    │  卷（二），頁573-575）** 許義鴻│
│    │      │岡山分局附近│        │        │        │3.93.04.07偵訊筆錄（偵卷（二），│
│    │      │一家三皇三家│        │        │        │  頁602- 605）**許義鴻          │
│    │      │咖啡廳見面  │        │        │        │4.股東名單（6000股，警卷頁146 背│
│    │      │            │        │        │        │  面）                          │
├──┼───┼──────┼────┼────┼────┼────────────────┤
│ 47 │Ｐ○○│時間：      │ 7,500  │49萬8千 │1.蔡喬伊│1.93年3月25日警訊筆錄（警卷，頁 │
│    │      │92年11月份網│        │元      │2.邱永祥│  705- 708）。**Ｐ○○          │
│    │      │路交友結識蔡│        │        │（龍騰光│2.93.04.05警訊筆錄（第1 次）（偵│
│    │      │喬伊買2 張（│        │        │電）    │  卷（一），頁378-382）** 蔡喬伊│
│    │      │16萬8 千元）│        │        │        │3.93.04.05警訊筆錄（第2 次）（偵│
│    │      │，前亦向學長│        │        │        │  卷（一），頁381-382）** 蔡喬伊│
│    │      │邱瑞祥買3 張│        │        │        │4.93.04.05偵訊筆錄（偵卷（一），│
│    │      │（每張1 千5 │        │        │        │  頁434- 436）**蔡喬伊          │
│    │      │百股33萬元）│        │        │        │5.股東名單（7500股，警卷頁141 背│
│    │      │            │        │        │        │  面）                          │
│    │      │地點：      │        │        │        │                                │
│    │      │新光三越後三│        │        │        │                                │
│    │      │皇三家咖啡廳│        │        │        │                                │
│    │      │見面        │        │        │        │                                │
├──┼───┼──────┼────┼────┼────┼────────────────┤
│ 48 │ｕ○○│時間：      │ 6,000  │33萬6千 │1.唐憲勇│1.93.03.26警訊筆錄（警卷，頁    │
│    │      │92年10月間  │        │元      │2.余建國│  709-712）** ｕ○○            │
│    │      │            │        │        │（龍騰光│2.93.04.05警訊筆錄（第1 次）（偵│
│    │      │地點：      │        │        │電）    │  卷（一），頁415-420）** 余建國│
│    │      │六合路某泡沫│        │        │        │3.93.04.05偵訊筆錄（偵卷（一），│
│    │      │紅茶店      │        │        │        │  頁461- 463）**余建國          │
│    │      │            │        │        │        │4.授權委託書影本1 紙，警卷，頁  │
│    │      │            │        │        │        │  713 。                        │
│    │      │            │        │        │        │5.附買回暨買賣協議書影本1 紙，警│
│    │      │            │        │        │        │  卷，頁713-1 。                │
│    │      │            │        │        │        │6.美國新華投資公司股票影本1 張（│
│    │      │            │        │        │        │  編號2660，6000股)， 警卷，頁  │
│    │      │            │        │        │        │  714 。                        │
│    │      │            │        │        │        │7.收執聯影本1 份，警卷，頁715 。│
│    │      │            │        │        │        │8.股東名單（警卷146 頁）        │
├──┼───┼──────┼────┼────┼────┼────────────────┤
│ 49 │戊○○│時間：      │ 25,500 │164萬4千│1.繆奇森│1.93.03.26警訊筆錄（警卷，頁    │
│    │      │92年07月買3 │        │元      │2.洪雅惠│  716-720）                     │
│    │      │張（每張1500│        │        │3.曾智隆│2.公證書影本1 紙，警卷，頁721-72│
│    │      │股）、92 年 │        │        │（冠輝公│  2 。                          │
│    │      │09月再買7張 │        │        │司）    │3.美國新華投資公司股票影本2 張（│
│    │      │（每張3000股│        │        │        │  編號0737）（9000股、42000 股) │
│    │      │）          │        │        │        │  ，警卷，頁724-725 。          │
│    │      │            │        │        │        │4.附買回暨買賣協議書影本3 紙，警│
│    │      │地點：      │        │        │        │  卷，頁725-727 。              │
│    │      │三多路一間三│        │        │        │5.授權委託書影本1 紙，警卷，頁  │
│    │      │皇三家見面  │        │        │        │  728 。                        │
│    │      │            │        │        │        │6.股東名單（警卷頁137）         │
├──┼───┼──────┼────┼────┼────┼────────────────┤
│ 50 │Ａ○○│時間：      │ 6,000  │32萬元  │1.張庭娟│1.93.03.23警訊筆錄（警卷，頁    │
│    │      │92年10月間  │        │        │（冠輝公│  729-731）                     │
│    │      │            │        │        │司）    │2.美國新華投資公司股票影本1 張（│
│    │      │地點：      │        │        │        │  編號0925)(12000 股)， 警卷，頁│
│    │      │在新崛江搭訕│        │        │        │  732 。                        │
│    │      │，約至高雄市│        │        │        │3.公證書影本一件（本院卷六第54頁│
│    │      │中山路三皇三│        │        │        │  ）                            │
│    │      │家咖啡廳見面│        │        │        │4.附買回暨買賣協議書影本1 張（同│
│    │      │            │        │        │        │  卷第54頁後）。                │
│    │      │            │        │        │        │5.收執聯影本（同卷第54頁後）。  │
├──┼───┼──────┼────┼────┼────┼────────────────┤
│ 51 │蘇文弘│時間：      │ 9,000  │44萬6千 │1.唐曉雲│1.93.05.12警訊筆錄（調查局警卷，│
│    │（起訴│92年10月間  │        │元      │（龍騰公│  頁19）**蘇文弘                │
│    │書誤載│            │        │        │司）    │2.93.04.05警訊筆錄（第1 次）（偵│
│    │為謝凱│地點：      │        │        │        │  卷（一），頁398-400）** 唐曉雲│
│    │倫）  │由ｙ○○介紹│        │        │        │3.93.04.05偵訊筆錄（偵卷（一），│
│    │      │唐曉雲      │        │        │        │  頁450- 452）**唐曉雲          │
│    │      │            │        │        │        │4.93.08.20警訊筆錄（調查局警卷，│
│    │      │            │        │        │        │  頁72-7 5）**唐曉雲            │
│    │      │            │        │        │        │5.美國新華公司股票影本（18000 股│
│    │      │            │        │        │        │  ），調查局警卷頁49；          │
│    │      │            │        │        │        │6.授權委託書，同卷頁50          │
│    │      │            │        │        │        │7.附買回記買賣協議書影本，同卷頁│
│    │      │            │        │        │        │  51                            │
│    │      │            │        │        │        │8.公證書，同卷頁52              │
├──┼───┼──────┼────┼────┼────┼────────────────┤
│ 52 │Ｌ○○│先於91年10月│11,000（│62萬8千 │蔡喬伊│1.93.03.17警訊筆錄（第1 次）（他│
│    │      │間在陸戰隊桃│1500、  │元，另增│馬仕賢│  卷（一），頁162-165）** Ｌ○○│
│    │      │子園營區遭蔡│3000、  │資股部分│（冠輝公│2.95年11月24日審判筆錄（本院卷五│
│    │      │喬伊搭訕購買│4500）另│18,468元│司）    │  第219 -229頁）**Ｌ○○        │
│    │      │蘋果星球股票│2000股為│        │向曾平│3.93.04.05警訊筆錄（第1 次）（偵│
│    │      │，再於92年初│轉換股  │        │忠購買增│  卷（一），頁378-382）** 蔡喬伊│
│    │      │購買新華股權│        │        │資股    │4.93.04.05警訊筆錄（第2 次）（偵│
│    │      │憑證，嗣蘋果│        │        │        │  卷（一），頁381-382）** 蔡喬伊│
│    │      │星球股票部分│        │        │        │5.93.04.05偵訊筆錄（偵卷（一），│
│    │      │由龍騰公司轉│        │        │        │  頁434- 436）**蔡喬伊          │
│    │      │換為新華股權│        │        │        │6.美國新華公司股票影本2 張（    │
│    │      │憑證（2000股│        │        │        │   18000 股、4000股各1 張），他 │
│    │      │），另於92年│        │        │        │   卷（一），頁166 、167 。     │
│    │      │5 月間向曾平│        │        │        │7.新華公司股票憑證影本一張（    │
│    │      │忠購買增資股│        │        │        │   4644股)， 同卷，頁168 。     │
│    │      │            │        │        │        │8.附買回暨買賣協議書影本4 張，同│
│    │      │            │        │        │        │  卷，頁169-172 ：              │
│    │      │            │        │        │        │9.授權委託書影本2 張，同卷，頁  │
│    │      │            │        │        │        │  173 、174 。                  │
│    │      │            │        │        │        │10.本院卷五第219-220 、223 、228│
│    │      │            │        │        │        │   頁。                         │
│    │      │            │        │        │        │11.股東名單（11000 股，148 頁背 │
│    │      │            │        │        │        │   面）                         │
├──┼───┼──────┼────┼────┼────┼────────────────┤
│ 53 │Ｖ○○│時間：      │ 6,000  │33萬6千 │1.Ｏ○○│1.96年1 月19日偵訊筆錄（本院卷  │
│    │      │92.10月間   │        │元      │（龍騰公│  六第238 ～239 頁）**Ｏ○○    │
│    │      │            │        │        │司）    │2.96年2月9日審判筆錄（本院卷六  │
│    │      │地點：      │        │        │        │  第255 、266 ～268頁）**Ｏ○○ │
│    │      │高雄市○○街│        │        │        │3.本院卷二第184-185 頁          │
│    │      │248 號恩德宮│        │        │        │4.附買回暨買賣協議書影本2 張（本│
│    │      │處受推銷    │        │        │        │  院卷二第186 ～187 頁）        │
│    │      │            │        │        │        │5.股票影本2 張（本院卷二第188.  │
│    │      │            │        │        │        │   189 頁）                     │
│    │      │            │        │        │        │6.授權委託書2 張（本院卷六第201 │
│    │      │            │        │        │        │  、202 頁）                    │
│    │      │            │        │        │        │7.股東名單（警卷146 頁背面）    │
├──┼───┼──────┼────┼────┼────┼────────────────┤
│ 54 │Ｙ○○│時間、地點同│ 12,000 │67萬2千 │  同上  │1.96年1 月19日訊問筆錄（本院卷六│
│    │      │上          │        │元      │        │  第238 ～239 頁）**Ｏ○○      │
│    │      │            │        │        │        │2.96年2月9日審判筆錄（本院卷六  │
│    │      │            │        │        │        │  第255 、266 ～268頁）**Ｏ○○ │
│    │      │            │        │        │        │3.本院卷二第190-191 頁          │
│    │      │            │        │        │        │4.附買回暨買賣協議書影本3 張（附│
│    │      │            │        │        │        │  民卷宗第9 ～11頁              │
│    │      │            │        │        │        │5.股票影本2 張（附民卷12～13頁）│
│    │      │            │        │        │        │6.授權委託書2 張（本院卷六192   │
│    │      │            │        │        │        │   、193 頁）                   │
├──┼───┼──────┼────┼────┼────┼────────────────┤
│ 55 │陳蔡金│時間地點同上│ 21,000 │117萬6千│  同上  │1.96年1 月19日訊問筆錄（本院卷  │
│    │秀    │            │        │元      │        │  六第238 ～239 頁）**Ｏ○○    │
│    │      │            │        │        │        │2.96年2月9日審判筆錄（本院卷六  │
│    │      │            │        │        │        │  第255 、266 ～268頁）**Ｏ○○ │
│    │      │            │        │        │        │3.本院卷二第192-193 頁          │
│    │      │            │        │        │        │4.附買回暨買賣協議書影本1 張（本│
│    │      │            │        │        │        │  院卷二第194 頁）              │
│    │      │            │        │        │        │5.股票影本1 張（本院卷二第195 頁│
│    │      │            │        │        │        │  ）                            │
│    │      │            │        │        │        │6.授權委託書1 張（本院卷六第187 │
│    │      │            │        │        │        │  頁）                          │
├──┼───┼──────┼────┼────┼────┼────────────────┤
│ 56 │ａ○○│時間地點同上│ 21,000 │117萬6千│  同上  │1.96年3月23日審判筆錄（本院卷七 │
│    │      │            │        │元      │        │  第49- 62頁）**ａ○○          │
│    │      │            │        │        │        │2.96年1 月19日訊問筆錄（本院卷  │
│    │      │            │        │        │        │  六第238 ～239 頁）**Ｏ○○    │
│    │      │            │        │        │        │3.96年2 月9 日審判筆錄（本院卷六│
│    │      │            │        │        │        │  第255 、266 ～268 頁）**Ｏ○○│
│    │      │            │        │        │        │4.本院卷二第196-197 頁          │
│    │      │            │        │        │        │5.附買回暨買賣協議書影本3 張（本│
│    │      │            │        │        │        │  院卷二第198 ～200 頁）        │
│    │      │            │        │        │        │6.股票影本二張（本院卷二第201 、│
│    │      │            │        │        │        │  202 頁）                      │
│    │      │            │        │        │        │7.授權委託書二張（本院卷六第207 │
│    │      │            │        │        │        │  、208 頁）                    │
├──┼───┼──────┼────┼────┼────┼────────────────┤
│ 57 │宇○○│時間地點同上│ 15,000 │117萬6千│1.Ｏ○○│1.96年1 月19日偵訊筆錄（本院卷  │
│    │      │            │        │元      │2.張偉志│  六第238 ～239 頁）**Ｏ○○    │
│    │      │            │        │        │        │2.96年2月9日審判筆錄（本院卷六  │
│    │      │            │        │        │        │  第255 、266 ～268頁）**Ｏ○○ │
│    │      │            │        │        │        │3.本院卷二第203 ～204 頁        │
│    │      │            │        │        │        │4.公證書影本1 張（本院卷二第205 │
│    │      │            │        │        │        │  頁）                          │
│    │      │            │        │        │        │5.附買回暨買賣協議書影本2 張（本│
│    │      │            │        │        │        │  院卷二第206～207頁）          │
│    │      │            │        │        │        │6.股票影本2 張（本院卷二第208 、│
│    │      │            │        │        │        │  209 頁）                      │
│    │      │            │        │        │        │7.授權委託書2 張（本院卷六第215 │
│    │      │            │        │        │        │  、216 頁）                    │
├──┼───┼──────┼────┼────┼────┼────────────────┤
│ 58 │ｇ○  │時間地點同上│ 75,000 │420萬元 │1.Ｏ○○│1.96年1月19日偵訊筆錄（本院卷六 │
│    │      │            │（36000 │（201萬6│2.張庭娟│  第236 -239頁）**ｇ○          │
│    │      │            │、3000、│千、16萬│        │2.96年2 月9 日審判筆錄（本院卷六│
│    │      │            │3000、  │8千、16 │        │  第248-255頁）**ｇ○           │
│    │      │            │15000、 │萬8千、 │        │3.96年1 月19日訊問筆錄（本院卷  │
│    │      │            │3000、  │84萬、16│        │  六第238 ～239 頁）**Ｏ○○    │
│    │      │            │6000、  │萬8千、 │        │4.96年2 月9 日審判筆錄（本院卷六│
│    │      │            │9000）  │33萬6千 │        │  第255 、266 ～268 頁）**Ｏ○○│
│    │      │            │        │、50萬4 │        │5.本院卷二第210-211 頁          │
│    │      │            │        │千元）  │        │6.附買回暨買賣協議書影本7 張（本│
│    │      │            │        │        │        │  院卷二第212～218頁）          │
│    │      │            │        │        │        │7.公證書影本4 張（本院卷二第219 │
│    │      │            │        │        │        │  ～222 頁）                    │
│    │      │            │        │        │        │8.股票影本4 張（本院卷六第171 ～│
│    │      │            │        │        │        │  174 頁）                      │
│    │      │            │        │        │        │9.轉換股數通知書（本院卷六183 頁│
│    │      │            │        │        │        │  ）                            │
├──┼───┼──────┼────┼────┼────┼────────────────┤
│ 59 │ｑ○○│時間：      │ 9,000  │62萬8千 │1.林婉軒│1.93.03.01警訊筆錄（第1 次）（他│
│    │      │91年12月10日│（6000、│元（39萬│（原名林│  卷（一），頁197-199）         │
│    │      │、92年4月30 │3000）  │2千、20 │慧蘭）  │2.93.06.04警訊筆錄（第2 次）（他│
│    │      │日          │        │萬6千元 │（尚揚公│  卷（二），頁0000-0000）       │
│    │      │            │        │）      │司）    │3.95年11月3 日審判筆錄（本院卷五│
│    │      │地點：      │        │        │        │  第164 ～171 頁）              │
│    │      │網路交友認識│        │        │        │4.本院卷五第166 、170 、171 頁  │
│    │      │，約至高雄市│        │        │        │5.附買回暨買賣協議書影本2 張（同│
│    │      │左營區明誠二│        │        │        │  卷第190 、191 頁）            │
│    │      │路332 號4 樓│        │        │        │6.公證書影本1 件（偵卷一第200 頁│
│    │      │之1 面談，後│        │        │        │  ）                            │
│    │      │至自由路的尚│        │        │        │7.股票影本1 張（他卷一第202 頁）│
│    │      │揚公司購買股│        │        │        │8.授權委託書影本1 張（他卷一第  │
│    │      │票          │        │        │        │   203 頁）                     │
├──┼───┼──────┼────┼────┼────┼────────────────┤
│ 60 │寅○○│時間：      │ 6,000  │54萬4千 │1.楊明顯│1.95年11月3日審判筆錄（本院卷五 │
│    │      │92年11月間  │        │元      │（尚揚公│  第179 ～185 頁）              │
│    │      │            │        │        │司）    │2.93年3 月16日偵訊筆錄（他卷一第│
│    │      │地點：      │        │        │        │  337 頁）                      │
│    │      │高雄市左營區│        │        │        │3.93.06.03警訊筆錄（第2 次）（他│
│    │      │明誠二路332 │        │        │        │  卷二，頁0000-0000）           │
│    │      │號4 樓之一尚│        │        │        │4.附買回暨買賣協議書影本1 張（同│
│    │      │揚公司      │        │        │        │  卷第340 頁）                  │
│    │      │            │        │        │        │5.新股領取單影本1 張（同卷第341 │
│    │      │            │        │        │        │  頁）                          │
│    │      │            │        │        │        │6.新華公司股票影本1 張（同卷第  │
│    │      │            │        │        │        │  342 頁）                      │
│    │      │            │        │        │        │7.繳款收據影本1 張（同卷第343 頁│
│    │      │            │        │        │        │  ）                            │
├──┼───┼──────┼────┼────┼────┼────────────────┤
│ 61 │甲癸○│時間：      │ 3,000  │16萬8千 │1.黃詳智│1.93年5月19日警詢筆錄（高雄調查 │
│    │      │92年11月～12│        │元      │（龍騰公│  站卷11 頁 背面）**甲癸○      │
│    │      │月間        │        │        │司）    │2.93.06.01警訊筆錄（第2 次）（他│
│    │      │            │        │        │        │  卷二，頁0000-0000）** 甲癸○  │
│    │      │地點：不詳  │        │        │        │3.93.07.09警訊筆錄（調查局警卷，│
│    │      │            │        │        │        │  頁56-5 9）**黃詳智            │
│    │      │            │        │        │        │4.股東名單（3000股，警卷頁146 背│
│    │      │            │        │        │        │  面）                          │
├──┼───┼──────┼────┼────┼────┼────────────────┤
│ 62 │甲壬○│時間：      │ 6,000  │33萬6千 │1.黃詳智│1.93年5月19日警詢筆錄（高雄縣調 │
│    │      │93年2月中   │        │元      │（龍騰公│  查站卷16、17頁）**甲壬○      │
│    │      │            │        │        │司      │2.93.06.01警訊筆錄（第2 次）（他│
│    │      │地點：      │        │        │        │  卷（二），頁0000-0000）** 許文│
│    │      │岡山某咖啡│        │        │        │  竹                            │
│    │      │廳洽談      │        │        │        │3.93.07.09警訊筆錄（調查局警卷，│
│    │      │高雄市九如│        │        │        │  頁56-5 9）**黃詳智            │
│    │      │路附近的龍騰│        │        │        │4.股東名單（6000股，警卷頁146 背│
│    │      │公司洽談    │        │        │        │  面）                          │
├──┼───┼──────┼────┼────┼────┼────────────────┤
│ 63 │蘇文弘│時間：      │ 9,000  │44萬6 千│1.唐曉雲│1.93年5月12日警詢筆錄（高雄縣調 │
│    │      │92年8月間軍 │        │元      │（龍騰公│  查站卷19頁背面**蘇文弘）      │
│    │      │中同事ｙ○○│        │        │司）    │2.93.04.05警訊筆錄（第1 次）（偵│
│    │      │介紹        │        │        │        │  卷（一），頁398-400）** 唐曉雲│
│    │      │            │        │        │        │3.93.04.05偵訊筆錄（偵卷（一），│
│    │      │            │        │        │        │  頁450- 452）**唐曉雲          │
│    │      │            │        │        │        │4.93.08.20警訊筆錄（調查局警卷，│
│    │      │            │        │        │        │  頁72-7 5）**唐曉雲            │
│    │      │            │        │        │        │5.股票影本1 張（同卷第46頁）    │
│    │      │            │        │        │        │6.授權委託書影本1 張（同卷第47頁│
│    │      │            │        │        │        │  ）                            │
│    │      │            │        │        │        │7.附買回暨買賣協議書影本1 張（同│
│    │      │            │        │        │        │  卷第48頁）                    │
│    │      │            │        │        │        │8.公證書影本1 件（同卷第49頁）  │
│    │      │            │        │        │        │9.股東名單（警卷146 頁）        │
├──┼───┼──────┼────┼────┼────┼────────────────┤
│ 64 │甲己○│時間：      │ 6,000  │33萬6千 │1.唐曉雲│1.93年5月12日警詢筆錄（高雄縣調 │
│    │      │92年11月間  │        │元      │（龍騰公│  查站卷22頁背面）**甲己○      │
│    │      │            │        │        │司）    │2.93.04.05警訊筆錄（第1 次）（偵│
│    │      │地點：      │        │        │        │  卷（一），頁398-400）** 唐曉雲│
│    │      │屏東市亞堤咖│        │        │        │3.93.04.05偵訊筆錄（偵卷（一），│
│    │      │啡館        │        │        │        │  頁450- 452）**唐曉雲          │
│    │      │            │        │        │        │4.93.08.20警訊筆錄（調查局警卷，│
│    │      │            │        │        │        │  頁72-7 5）**唐曉雲            │
│    │      │            │        │        │        │5.股票影本1 張（同卷第25頁）    │
│    │      │            │        │        │        │6.授權委託書影本1 張（同卷第26頁│
│    │      │            │        │        │        │  ）                            │
│    │      │            │        │        │        │7.附買回暨買賣協議書影本1 張（同│
│    │      │            │        │        │        │  卷第27頁）                    │
│    │      │            │        │        │        │8.公證書影本1 件（同卷第28頁）  │
│    │      │            │        │        │        │9.股東名單（警卷145 頁背面）    │
├──┼───┼──────┼────┼────┼────┼────────────────┤
│ 65 │甲丙○│時間：      │ 12,000 │67萬2千 │1.陸祈葵│1.93年11月23日檢事官詢問筆錄（他│
│    │      │92年11月間  │        │元      │（龍騰公│  卷四2 頁背面）**甲丙○        │
│    │      │            │        │        │司）    │2.94.04.15警訊筆錄（檢察事務官）│
│    │      │地點：      │        │        │        │  （93年發查字第5455號他卷（他卷│
│    │      │高雄市○○路│        │        │        │  （四）），頁8 反面-9）        │
│    │      │、覺民路附近│        │        │        │3.93.04.06警訊筆錄（第1 次）（偵│
│    │      │的耕讀園    │        │        │        │  卷（二），頁514-516）** 陸祈葵│
│    │      │            │        │        │        │4.93.04.06偵訊筆錄（偵卷（二），│
│    │      │            │        │        │        │  頁553- 555）**陸祈葵          │
│    │      │            │        │        │        │5.94.04.15警訊筆錄（檢察事務官）│
│    │      │            │        │        │        │  （93年發查字第5455號偵卷      │
│    │      │            │        │        │        │ （偵卷（四）），頁9）**陸祈葵  │
│    │      │            │        │        │        │6.股票影本1 張（同卷4 頁）      │
│    │      │            │        │        │        │7.公證書1 件（同卷第5 頁）      │
│    │      │            │        │        │        │8.附買回暨買賣協議書影本1 張（同│
│    │      │            │        │        │        │  卷第6 頁）                    │
│    │      │            │        │        │        │9.授權委託書影本1 張（同卷第6 頁│
│    │      │            │        │        │        │  背面）                        │
│    │      │            │        │        │        │10.股東名單（警卷146 頁）       │
├──┼───┼──────┼────┼────┼────┼────────────────┤
│ 66 │宙○○│時間：      │ 4,500  │35萬4千 │1.李鳳梅│1.93年3月8日警詢筆錄（他卷一191 │
│    │      │92年3月間   │        │元      │2.翁睿楊│  頁）                          │
│    │      │            │        │        │（悅豪公│2.收執聯影本1 張（同卷第193 頁）│
│    │      │地點：      │        │        │司）    │3.授權委託書影本1 張（同卷第194 │
│    │      │高雄市中山一│        │        │        │   頁）                         │
│    │      │路2號 悅豪資│        │        │        │4.附買回暨買賣協議書影本1 張（同│
│    │      │訊公司      │        │        │        │  卷第195 頁）                  │
│    │      │            │        │        │        │5.美國新華股票影本1 張（同卷第  │
│    │      │            │        │        │        │  196 頁）                      │
│    │      │            │        │        │        │6.股東名單（警卷132 頁）        │
├──┼───┼──────┼────┼────┼────┼────────────────┤
│ 67 │ｏ○○│時間：      │ 1,500  │11萬8千 │1.吳淑君│1.93年2月27日警訊筆錄（他卷一   │
│    │      │92年3 月間  │        │元      │（尚揚公│  214 頁）**ｏ○○              │
│    │      │            │        │        │司）    │2.93.04.06警訊筆錄（第1 次）（偵│
│    │      │地點：      │        │        │        │  卷（二），頁505-508）** 吳淑君│
│    │      │網路交友認識│        │        │        │3.93.04.06偵訊筆錄（偵卷（二），│
│    │      │，約在高雄市│        │        │        │  頁545- 547）**吳淑君          │
│    │      │左營區明誠二│        │        │        │4.附買回暨買賣協議書影本1 張（同│
│    │      │路332 號4 樓│        │        │        │  卷第216 頁）                  │
│    │      │之一（尚揚公│        │        │        │5.收執聯影本1 張（同卷第217 頁）│
│    │      │司）        │        │        │        │6.美國新華公司股票影本1 張（同  │
│    │      │            │        │        │        │   卷第218 頁）                 │
│    │      │            │        │        │        │7.繳款收據影本1 張（同卷第220 頁│
│    │      │            │        │        │        │  ）                            │
│    │      │            │        │        │        │8.股東名單（警卷頁131）         │
├──┼───┼──────┼────┼────┼────┼────────────────┤
│ 68 │Ｚ○○│時間：      │6,000   │47萬2千 │1.吳淑君│1.93年3月9日警訊筆錄（他卷一223 │
│    │      │92年4月     │        │元      │（尚揚公│  頁）** Ｚ○○                 │
│    │      │            │        │        │司）    │2.93.04.06警訊筆錄（第1 次）（偵│
│    │      │地點：      │        │        │        │  卷（二），頁505-508）** 吳淑君│
│    │      │同上        │        │        │        │3.93.04.06偵訊筆錄（偵卷（二），│
│    │      │            │        │        │        │  頁545- 547）**吳淑君          │
│    │      │            │        │        │        │4.附買回暨買賣協議書影本1 張（同│
│    │      │            │        │        │        │  卷第228 頁）                  │
│    │      │            │        │        │        │5.收執聯影本1 張（同卷第230 頁）│
│    │      │            │        │        │        │6.美國新華公司股票影本1 張（同卷│
│    │      │            │        │        │        │  第227 頁）                    │
│    │      │            │        │        │        │7.繳款收據影本1 張（同卷第225 頁│
│    │      │            │        │        │        │  ）                            │
│    │      │            │        │        │        │8.授權委託書影本1 張（同卷第229 │
│    │      │            │        │        │        │  頁）                          │
│    │      │            │        │        │        │9.新華公司配股及召開股東會通知影│
│    │      │            │        │        │        │  本1 張（同卷第226 頁）        │
├──┼───┼──────┼────┼────┼────┼────────────────┤
│ 69 │地○○│時間：      │ 4,500  │35萬4千 │1.吳淑君│1.93年3月9日警訊筆錄（偵一卷232 │
│    │      │92年10月3日 │        │元      │（尚揚公│ 頁）**地○○                   │
│    │      │            │        │        │司      │2.93.04.06警訊筆錄（第1 次）（偵│
│    │      │地點：同上  │        │        │        │  卷（二），頁505-508）** 吳淑君│
│    │      │            │        │        │        │3.93.04.06偵訊筆錄（偵卷（二），│
│    │      │            │        │        │        │  頁545- 547）**吳淑君          │
│    │      │            │        │        │        │4.附買回暨買賣協議書影本1 張（同│
│    │      │            │        │        │        │  卷第235 頁）                  │
│    │      │            │        │        │        │5.授權委託書影本1 張（同卷第236 │
│    │      │            │        │        │        │  頁）                          │
│    │      │            │        │        │        │6.美國新華公司股票影本1 張（同卷│
│    │      │            │        │        │        │  第237 頁）                    │
│    │      │            │        │        │        │7.繳款收據影本1 張（同卷第238 頁│
│    │      │            │        │        │        │  ）                            │
├──┼───┼──────┼────┼────┼────┼────────────────┤
│ 70 │天○○│時間：      │ 21,000 │117萬6千│1.陳瑞峰│1.93年3月12日警訊筆錄（他卷一   │
│    │      │92年9 月間  │        │元      │（尚揚公│  317頁）                       │
│    │      │            │        │        │司）    │2.附買回暨買賣協議書影本3 張（同│
│    │      │地點：      │        │        │        │  卷第320、322、325頁）         │
│    │      │高雄市明誠二│        │        │        │3.增資新股領取單影本1 張（同卷第│
│    │      │路332號4樓的│        │        │        │  323 頁）                      │
│    │      │尚揚資訊公司│        │        │        │4.美國新華公司股票影本2 張（    │
│    │      │            │        │        │        │  21000 股、15000 股；同卷第32  │
│    │      │            │        │        │        │  1、324頁）                    │
├──┼───┼──────┼────┼────┼────┼────────────────┤
│ 71 │甲乙○│時間：      │ 12,000 │67萬2千 │1.許政樸│1.公證書影本2 件（警卷149 頁）  │
│    │      │92年11月3日 │        │元      │（龍騰公│2.附買回暨買賣協議書影本1 件（同│
│    │      │            │        │        │司）    │  卷第151 頁）                  │
│    │      │地點：不詳  │        │        │        │3.股票影本1 張（同卷第152 頁）  │
│    │      │            │        │        │        │4.授權委託書影本1 件（同卷第153 │
│    │      │            │        │        │        │  頁）                          │
├──┼───┼──────┼────┼────┼────┼────────────────┤
│ 72 │Ｕ○○│時間：      │ 20,500 │ 23萬元 │1.「李明│1.93年3月23日警詢筆錄（警卷696頁│
│    │      │91年5月間   │        │        │芳」真實│  ）                            │
│    │      │            │        │        │姓名年籍│2.美國新華股票影本1 張（8000股）│
│    │      │地點：      │        │        │不詳    │  ，同卷第700 頁                │
│    │      │在大遠百誠品│        │        │        │3.股東名單（205000股，警卷148 頁│
│    │      │搭訕，再約至│        │        │        │  ）                            │
│    │      │高雄市新光三│        │        │        │                                │
│    │      │越百貨公司後│        │        │        │                                │
│    │      │的三皇三家咖│        │        │        │                                │
│    │      │啡店面談    │        │        │        │                                │
├──┼───┼──────┼────┼────┼────┼────────────────┤
│ 73 │ｍ○○│時間：      │ 1,500  │11萬8千 │尚揚公司│1.警卷第355-356頁               │
│    │      │92年4月間   │        │元      │        │2.美國新華公司股票影本1 張（3000│
│    │      │            │        │        │        │  股），同卷第357 頁            │
│    │      │地點：      │        │        │        │                                │
│    │      │尚揚公司    │        │        │        │                                │
├──┼───┼──────┼────┼────┼────┼────────────────┤
│ 74 │ｊ○○│時間：      │ 1,500  │9萬8千元│廣翰公司│1.警卷第358-359頁               │
│    │      │92年1月     │        │        │        │2.附買回暨買賣協議書影本1 張，警│
│    │      │            │        │        │        │  卷第360 頁                    │
│    │      │地點：      │        │        │        │3.美國新華公司股票影本1 張（3000│
│    │      │廣翰時尚休閒│        │        │        │  股），警卷第361 頁            │
│    │      │公司        │        │        │        │                                │
├──┼───┼──────┼────┼────┼────┼────────────────┤
│ 75 │Ｎ○○│任職於冠輝公│1500，後│9 萬8 千│1.甲辰○│1.93.04.06警訊筆錄（ 第1 次）（ │
│    │（員工│司兩個多月時│換股成45│元      │2.蕭維諄│ 他卷（二），頁483-488）** 許凌 │
│    │）    │            │00      │        │        │  誠                            │
│    │      │            │        │        │        │2.93.04.06偵訊筆錄（ 他卷（二） │
│    │      │            │        │        │        │ ，頁528-530）** Ｎ○○         │
│    │      │            │        │        │        │3.95年7 月7 日審判筆錄 (本院卷三│
│    │      │            │        │        │        │  第83～106 頁)** Ｎ○○        │
│    │      │            │        │        │        │4.93.04.06警訊筆錄（ 第1 次）（ │
│    │      │            │        │        │        │  他卷（二），頁480-482）** 黃致│
│    │      │            │        │        │        │  豪                            │
│    │      │            │        │        │        │5.93.04.06偵訊筆錄（ 他卷（二） │
│    │      │            │        │        │        │ ，頁524-527）** 甲辰○6.95年7  │
│    │      │            │        │        │        │  月7日審判筆錄(本院卷三第10 6  │
│    │      │            │        │        │        │   ～127 頁)** 甲辰○           │
│    │      │            │        │        │        │7.本院卷三第85、89、90、94、95、│
│    │      │            │        │        │        │  97 頁                         │
│    │      │            │        │        │        │8.公證書影本1 張（本院卷三第281 │
│    │      │            │        │        │        │  ～282 頁）                    │
│    │      │            │        │        │        │9.附買回暨買賣協議書影本1 張（本│
│    │      │            │        │        │        │  院卷三第283 頁）              │
│    │      │            │        │        │        │10.授權委託書影本1 張（本院卷三 │
│    │      │            │        │        │        │   第284 頁）                   │
│    │      │            │        │        │        │11.股票影本1 張（同卷第285 頁） │
│    │      │            │        │        │        │12.新股領取單影本1 張（同卷第286│
│    │      │            │        │        │        │   頁）                         │
├──┼───┼──────┼────┼────┼────┼────────────────┤
│76  │甲辰○│任職冠輝公司│ 10500  │68萬6 千│        │1.93.04.06警訊筆錄（ 第1 次）（ │
│    │改名為│時時        │        │元（    │        │ 他卷（二），頁480-482）        │
│    │黃天佑│            │        │98000*7 │        │2.93.04.06 偵訊筆錄（ 他卷（二）│
│    │（員工│            │        │）      │        │ ，頁524-527）                  │
│    │）    │            │        │        │        │3.95年7 月7 日審判筆錄 (本院卷三│
│    │      │            │        │        │        │  第106 ～127 頁)               │
│    │      │            │        │        │        │4.本院卷三第108 、113 頁        │
│    │      │            │        │        │        │5.股東名單（警卷132 頁背面）    │
├──┼───┼──────┼────┼────┼────┼────────────────┤
│77  │Ｈ○○│            │  3500  │19萬6 千│        │1.93.02.26警訊筆錄（ 第1 次）（ │
│    │（員工│            │        │元      │        │ 他卷（一），頁144-146 頁）     │
│    │）    │            │        │        │        │2.93.04.05警訊筆錄（ 第1 次）（ │
│    │      │            │        │        │        │ 他卷（一），頁372-374）        │
│    │      │            │        │        │        │3.93.04.05 偵訊筆錄（他卷（一） │
│    │      │            │        │        │        │  ，頁429-430）                 │
│    │      │            │        │        │        │4.93.10.07 警訊筆錄（調查局警卷 │
│    │      │            │        │        │        │  ，頁76-78）                   │
│    │      │            │        │        │        │5.94.01.27檢察事務官筆錄（93偵字│
│    │      │            │        │        │        │  第9948號偵卷，頁94)           │
│    │      │            │        │        │        │6.95年7 月14日審判筆錄 (本院卷三│
│    │      │            │        │        │        │  第175 ～191 頁)7.本院卷三第180│
│    │      │            │        │        │        │  、182、190頁                  │
│    │      │            │        │        │        │8.股東名單（警卷134 頁）        │
├──┼───┼──────┼────┼────┼────┼────────────────┤
│ 78 │ｚ○○│任職於冠輝公│  6000  │33萬6千 │組長蕭維│1.93.04.07警訊筆錄（第1次）（他 │
│    │（員工│司時        │        │元      │諄      │ 卷（二），頁595-597）          │
│    │）    │            │        │        │        │2.93.04.07偵訊筆錄（ 他卷（二） │
│    │      │            │        │        │        │ ，頁628-631）                  │
│    │      │            │        │        │        │3.95年7 月14日審判筆錄 (本院卷三│
│    │      │            │        │        │        │  第192 ～200 頁)               │
│    │      │            │        │        │        │4.本院卷三第195 、198 、199 頁  │
│    │      │            │        │        │        │5.股東名單（警卷頁138）         │
├──┼───┼──────┼────┼────┼────┼────────────────┤
│79  │ｗ○○│任職於冠輝時│1500    │ 9萬8千 │直接跟冠│1.93.04.05警訊筆錄（ 第1 次）（ │
│    │（員工│            │        │        │輝公司買│ 他卷（一），頁375-377）        │
│    │）    │            │        │        │，無他人│2.93.04.05 偵訊筆錄（他卷（一） │
│    │      │            │        │        │經手    │  ，頁431-433）                 │
│    │      │            │        │        │        │3.93.07.07 警訊筆錄（調查局警卷 │
│    │      │            │        │        │        │  ，頁53-55）                   │
│    │      │            │        │        │        │4.95年8 月11日審判筆錄（本院卷四│
│    │      │            │        │        │        │  第37～56頁）                  │
│    │      │            │        │        │        │5.本院卷四第38、42、44、50頁    │
├──┼───┼──────┼────┼────┼────┼────────────────┤
│ 80 │丁○○│92年11月、12│9000+300│84萬1 千│Ｏ○○  │1.93.04.06警訊筆錄（ 第1 次）（ │
│    │      │月          │0+3000  │500元 （│        │ 他卷（二），頁489-492）** 王統 │
│    │      │            │        │50400+16│        │  右                            │
│    │      │            │        │800+1680│        │2.93.04.06偵訊筆錄（他卷（二），│
│    │      │            │        │0+1500公│        │  頁531-533）** 丁○○          │
│    │      │            │        │證費）  │        │3.95年8 月11日審判筆錄（本院卷四│
│    │      │            │        │        │        │  第57- 71、73頁）**丁○○      │
│    │      │            │        │        │        │4.95年9 月08日審判筆錄（本院卷四│
│    │      │            │        │        │        │  第130 、149 頁）**Ｏ○○      │
│    │      │            │        │        │        │5.本院卷四第59、60、61頁        │
│    │      │            │        │        │        │6.股東名單（警卷頁138）         │
│    │      │            │        │        │        │7.扣案新華完款明細              │
├──┼───┼──────┼────┼────┼────┼────────────────┤
│ 81 │ｉ○○│92年9 月、92│24000   │134 萬4 │        │1.93.04.07警訊筆錄（ 第1 次）（ │
│    │      │年12月      │        │千元    │        │ 他卷（二），頁587-589）        │
│    │      │            │        │（      │        │2.93.04.07 偵訊筆錄（他卷（二） │
│    │      │            │        │168000*8│        │  ，頁617-620）                 │
│    │      │            │        │）      │        │3.95 年9 月08日審判筆錄（本院卷 │
│    │      │            │        │        │        │  四第118 ～129 頁）            │
│    │      │            │        │        │        │4.本院卷四第119 、122 頁        │
│    │      │            │        │        │        │5.股東名單（警卷141 頁）        │
├──┴───┴──────┴────┴────┴────┴────────────────┤
│         合計                         5,024萬9668元                                       │
└─────────────────────────────────────────────┘
附表二
┌──────┬───────────┬───┬───────┬──┬──┐
│  搜索日期  │ 搜索地點             │ 編號 │ 扣押物品名稱 │數量│單位│
├──────┼───────────┼───┼───────┼──┼──┤
│93年2月26日 │高雄市新興區○○○路56│  一  │     磁片     │ 6  │ 片 │
│            │號24樓之5             ├───┼───────┼──┼──┤
│            │                      │  二  │    光碟片    │ 19 │ 片 │
│            │                      ├───┼───────┼──┼──┤
│            │                      │  三  │  授權委託書  │ 27 │ 張 │
│            │                      ├───┼───────┼──┼──┤
│            │                      │  四  │    請款單    │ 6  │ 份 │
│            │                      ├───┼───────┼──┼──┤
│            │                      │  五  │   股利憑單   │ 2  │ 張 │
│            │                      ├───┼───────┼──┼──┤
│            │                      │  六  │澤丕行銷管理公│ 1  │ 份 │
│            │                      │      │司職員名冊    │    │    │
│            │                      ├───┼───────┼──┼──┤
│            │                      │  七  │營利事業所得申│ 1  │ 份 │
│            │                      │      │請書          │    │    │
│            │                      ├───┼───────┼──┼──┤
│            │                      │  八  │鴻海探索公司票│ 1  │ 份 │
│            │                      │      │據明細        │    │    │
│            │                      ├───┼───────┼──┼──┤
│            │                      │  九  │   股東名冊   │ 1  │ 份 │
│            │                      ├───┼───────┼──┼──┤
│            │                      │  十  │   手寫資料   │ 1  │ 份 │
│            │                      ├───┼───────┼──┼──┤
│            │                      │ 十一 │   電腦主機   │ 1  │ 台 │
│            │                      ├───┼───────┼──┼──┤
│            │                      │ 十二 │  筆記型電腦  │ 1  │ 台 │
├──────┼───────────┼───┼───────┼──┼──┤
│93年2月26日 │高雄市前鎮區○○○路  │  一  │  ｅ○○名片  │ 1  │ 批 │
│            │62號13樓              ├───┼───────┼──┼──┤
│            │                      │  二  │中國信託商業銀│ 13 │ 頁 │
│            │                      │      │行匯款申請書  │    │    │
│            │                      ├───┼───────┼──┼──┤
│            │                      │  三  │丁國峰寄存證信│ 1  │ 封 │
│            │                      │      │函            │    │    │
│            │                      ├───┼───────┼──┼──┤
│            │                      │  四  │國稅局前鎮稽徵│ 1  │ 張 │
│            │                      │      │所函          │    │    │
│            │                      ├───┼───────┼──┼──┤
│            │                      │  五  │深圳市新華電子│ 2  │ 張 │
│            │                      │      │公司便條紙    │    │    │
│            │                      ├───┼───────┼──┼──┤
│            │                      │  六  │ 財務收入明細 │ 2  │ 份 │
│            │                      ├───┼───────┼──┼──┤
│            │                      │  七  │泰國英文協議書│ 1  │ 張 │
│            │                      ├───┼───────┼──┼──┤
│            │                      │  八  │新華企業投資資│ 1  │ 批 │
│            │                      │      │產財務報表    │    │    │
│            │                      ├───┼───────┼──┼──┤
│            │                      │  九  │中華人民共和國│ 1  │ 批 │
│            │                      │      │土地使用執照  │    │    │
├──────┼───────────┼───┼───────┼──┼──┤
│93年2月26日 │高雄市○○區○○路62巷│  一  │磁碟片與光碟片│ 1  │ 批 │
│            │24號18樓之3           ├───┼───────┼──┼──┤
│            │                      │  二  │新華完款明細1 │ 1  │ 份 │
│            │                      │      │份            │    │    │
│            │                      ├───┼───────┼──┼──┤
│            │                      │  三  │新華公司股東資│ 1  │ 份 │
│            │                      │      │料明細表暨員工│    │    │
│            │                      │      │薪資表        │    │    │
│            │                      ├───┼───────┼──┼──┤
│            │                      │  四  │蘋果星球股東資│ 1  │ 份 │
│            │                      │      │料表          │    │    │
│            │                      ├───┼───────┼──┼──┤
│            │                      │  五  │客服系統知識管│ 1  │ 本 │
│            │                      │      │理簿          │    │    │
│            │                      ├───┼───────┼──┼──┤
│            │                      │  六  │    電腦      │ 1  │ 台 │
│            │                      ├───┼───────┼──┼──┤
│            │                      │  七  │蘋果星球認股同│ 62 │ 份 │
│            │                      │      │意書          │    │    │
│            │                      ├───┼───────┼──┼──┤
│            │                      │  八  │  轉讓同意書  │ 60 │ 張 │
│            │                      ├───┼───────┼──┼──┤
│            │                      │  九  │蘋果星球公司股│ 1  │ 批 │
│            │                      │      │票（1385張）  │    │    │
├──────┼───────────┼───┼───────┼──┼──┤
│93年2月26日 │高雄市三民區○○○路  │  一  │筆記本、行事曆│ 15 │ 本 │
│            │276號                 ├───┼───────┼──┼──┤
│            │                      │  二  │2003冠輝資訊休│ 1  │ 份 │
│            │                      │      │閒公司計畫書  │    │    │
│            │                      ├───┼───────┼──┼──┤
│            │                      │  三  │高雄銀行存褶  │ 2  │ 本 │
│            │                      │      │龍騰光電      │    │    │
│            │                      ├───┼───────┼──┼──┤
│            │                      │  四  │     聘書     │ 1  │ 張 │
│            │                      ├───┼───────┼──┼──┤
│            │                      │  五  │     印章     │ 2  │ 枚 │
│            │                      ├───┼───────┼──┼──┤
│            │                      │  六  │新華公司股票（│ 6  │ 張 │
│            │                      │      │NO.0475、0137 │    │    │
│            │                      │      │、0423、0036、│    │    │
│            │                      │      │0061、0294）  │    │    │
│            │                      ├───┼───────┼──┼──┤
│            │                      │  七  │ 開曼群島憑證 │ 3  │ 張 │
│            │                      ├───┼───────┼──┼──┤
│            │                      │  八  │ 公司登記影本 │ 1  │ 張 │
│            │                      ├───┼───────┼──┼──┤
│            │                      │  九  │   扣繳憑單   │ 62 │ 份 │
│            │                      ├───┼───────┼──┼──┤
│            │                      │  十  │房屋租賃契約書│ 2  │ 份 │
│            │                      │      │等資料        │    │    │
│            │                      ├───┼───────┼──┼──┤
│            │                      │ 十一 │  離職同意書  │ 40 │ 張 │
│            │                      ├───┼───────┼──┼──┤
│            │                      │ 十二 │切結書與轉讓同│ 1  │ 批 │
│            │                      │      │意書          │    │    │
│            │                      ├───┼───────┼──┼──┤
│            │                      │ 十三 │蘋果星球股東資│ 1  │ 批 │
│            │                      │      │料與薪資明細表│    │    │
│            │                      ├───┼───────┼──┼──┤
│            │                      │ 十四 │新華公司美國道│ 1  │ 份 │
│            │                      │      │瓊上市掛牌企劃│    │    │
│            │                      │      │本            │    │    │
│            │                      ├───┼───────┼──┼──┤
│            │                      │ 十五 │新華企業投資集│ 1  │ 份 │
│            │                      │      │團美國道瓊上市│    │    │
│            │                      │      │說明書（含CD一│    │    │
│            │                      │      │片）          │    │    │
│            │                      ├───┼───────┼──┼──┤
│            │                      │ 十六 │ 銷控十大語法 │ 1  │ 份 │
└──────┴───────────┴───┴───────┴──┴──┘
附表三：原購蘋果星球股票因轉換而得新華股權憑證者
┌──┬───┬──────┬────┬────┬────┬──────────────┐
│編號│投資人│時間地點    │股數(股)│金額(元)│販賣人員│ 證據（出處）               │
│    │      │購買經過    │開曼新華│        │        │                            │
│    │      │            │股權憑證│        │        │                            │
├──┼───┼──────┼────┼────┼────┼──────────────┤
│ 1  │Ｍ○○│原向冠輝購買│ 1,000  │17萬元  │1.童琬媚│1.93.03.13警訊筆錄（第1 次）│
│    │      │蘋果星球股票│        │        │        │  （他卷（一），頁240-242） │
│    │      │，嗣蘋果星球│        │        │        │2.美國新華投資公司股票影本1 │
│    │      │違法案件遭警│        │        │        │  張（2000 股） ，他卷（一）│
│    │      │查獲，龍騰公│        │        │        │  ，頁243 。                │
│    │      │司於92年底轉│        │        │        │3. 授權委託書影本1 張，同卷 │
│    │      │發而得      │        │        │        │   ，頁245 。               │
│    │      │            │        │        │        │4.附買回暨買賣協議書影本1 張│
│    │      │            │        │        │        │  ，同卷，頁244             │
├──┼───┼──────┼────┼────┼────┼──────────────┤
│ 2  │Ｃ○○│91年底原向冠│1000    │28萬5千 │1.蕭維諄│1.95年11月3日審判筆錄（本院 │
│    │      │輝購買蘋果星│        │元      │2.子○○│  卷五第172 ～178 頁）      │
│    │      │球2.5 張股票│        │        │        │2.美國新華投資公司股票影本1 │
│    │      │，嗣蘋果星球│        │        │        │  張（編號2739，2000股），警│
│    │      │違法案件遭警│        │        │        │  卷，頁576 。              │
│    │      │查獲，龍騰公│        │        │        │3.本院卷五第172- 173 ；     │
│    │      │司於92年底轉│        │        │        │  176-177 頁                │
│    │      │發          │        │        │        │4.龍騰股東資料明細，警卷176 │
│    │      │            │        │        │        │  頁                        │
├──┼───┼──────┼────┼────┼────┼──────────────┤
│ 3  │Ｗ○○│原向冠輝購蘋│ 1,000  │13萬元  │1.Ｈ○○│1.93.03.11警訊筆錄（第1 次）│
│    │      │果星球公司股│        │        │（冠輝星│  （他卷（一），頁258-260） │
│    │      │票，再由龍騰│        │        │球）    │2.美國新華投資公司股票影本1 │
│    │      │公司轉換發給│        │        │2.許玉青│  張（2000 股） ，他卷（一）│
│    │      │            │        │        │（龍騰公│  ，頁261 。                │
│    │      │            │        │        │司）    │3. 授權委託書影本1 張，同卷 │
│    │      │            │        │        │        │   ，頁263 。               │
│    │      │            │        │        │        │4.附買回暨買賣協議書影本1 張│
│    │      │            │        │        │        │  ，同卷，頁262             │
├──┼───┼──────┼────┼────┼────┼──────────────┤
│ 4  │辰○○│原購蘋果星球│1,000   │17萬元  │1.蔡喬伊│1.93.03.09警訊筆錄（第1 次）│
│    │      │公司股票，後│        │        │        │  （他卷（一），頁264-265） │
│    │      │經龍騰員工蔡│        │        │        │2.美國新華投資公司股票影本1 │
│    │      │喬伊轉換發給│        │        │        │  張（2000 股） ，他卷（一）│
│    │      │            │        │        │        │  ，頁266 。                │
│    │      │            │        │        │        │3. 授權委託書影本1 張，同卷 │
│    │      │            │        │        │        │   ，頁267 。               │
│    │      │            │        │        │        │4.附買回暨買賣協議書影本1 張│
│    │      │            │        │        │        │  ，同卷，頁268             │
├──┼───┼──────┼────┼────┼────┼──────────────┤
│ 5  │Ｓ○○│原購蘋果星球│ 1,000  │13萬元  │1.Ｏ○○│1.93.03.10警訊筆錄（        │
│    │      │公司股票，後│        │        │        │  第1 次）（他卷（一），頁  │
│    │      │經Ｏ○○轉換│        │        │        │  291-293）                 │
│    │      │發給        │        │        │        │2.美國新華投資公司股票影本1 │
│    │      │            │        │        │        │  張（200 0 股），他卷（一）│
│    │      │            │        │        │        │  ，頁295 。                │
│    │      │            │        │        │        │3.授權委託書影本1 張，同卷，│
│    │      │            │        │        │        │  頁296 。                  │
│    │      │            │        │        │        │4.附買回暨買賣協議書影本1 張│
│    │      │            │        │        │        │  ，同卷，頁294             │
├──┼───┼──────┼────┼────┼────┼──────────────┤
│ 6  │ｔ○○│92年4 月間在│ 1,000  │17萬元  │1.陳嘉琪│1.95年12月8日審判筆錄（本院 │
│    │      │蘋果星球網咖│        │        │2.吳佳欣│  卷六第16～24頁）          │
│    │      │店搭訕，約在│        │        │（龍騰公│2.本院卷六第16～17、20、23、│
│    │      │高雄市區九如│        │        │司）    │  24頁。                    │
│    │      │路的麥當勞購│        │        │        │3.附買回暨買賣協議書影本1 張│
│    │      │買蘋果星球的│        │        │        │  （本院卷六第50頁）。      │
│    │      │股票，嗣再購│        │        │        │4.附買回暨買買協議書4 張（本│
│    │      │入新華股權憑│        │        │        │  院卷八185 頁以下）        │
│    │      │證，其中蘋果│        │        │        │5.股東名單（13000 股，警卷  │
│    │      │星球股票並轉│        │        │        │  132 背面）                │
│    │      │換為新華公司│        │        │        │                            │
│    │      │股權憑證1000│        │        │        │                            │
│    │      │股）        │        │        │        │                            │
├──┼───┼──────┼────┼────┼────┼──────────────┤
│ 7  │ｂ○○│原購蘋果星球│ 1,000  │17萬元  │1.劉佐龍│1.93年3月18日警訊筆錄（警卷 │
│    │      │股票嗣93年02│        │        │        │  ，頁671- 673）            │
│    │      │月龍騰公司轉│        │        │        │2.股票影本一張（本院卷三第  │
│    │      │換寄交股票憑│        │        │        │  287 頁）。                │
│    │      │證。        │        │        │        │3.附買回暨買賣協議書1 張（同│
│    │      │地點：高雄市│        │        │        │  卷第288 頁）。            │
│    │      │九如一路276 │        │        │        │4.股東名單（1000股，警卷147 │
│    │      │號對面      │        │        │        │  頁）                      │
├──┼───┼──────┼────┼────┼────┼──────────────┤
│ 8  │午○○│92年原購買蘋│ 1,000  │13萬元  │1.許玉青│1.93.03.17警訊筆錄（第1 次）│
│    │      │果星球股票，│        │        │（冠輝公│  （警卷，頁674-676）       │
│    │      │嗣經龍騰公司│        │        │司）    │2.美國新華投資公司股票影本1 │
│    │      │轉換發給    │        │        │        │  張（編號2733）（2000股)， │
│    │      │            │        │        │        │  警卷，頁677 。            │
│    │      │            │        │        │        │3.2733授權委託書影本1 紙，警│
│    │      │            │        │        │        │  卷，頁678 。              │
│    │      │            │        │        │        │4.附買回暨買賣協議書影本1 紙│
│    │      │            │        │        │        │  ，警卷，頁679 。          │
│    │      │            │        │        │        │5.轉讓同意書影本1 份，警卷，│
│    │      │            │        │        │        │  頁680                     │
│    │      │            │        │        │        │6.股東名單（1000股，警卷147 │
│    │      │            │        │        │        │  頁）                      │
│    │      │            │        │        │        │7.新華公司寄交股票信封影本，│
│    │      │            │        │        │        │  警卷，頁681 。            │
├──┼───┼──────┼────┼────┼────┼──────────────┤
│ 9  │癸○○│原購蘋果星  │ 1,000  │18萬元  │1.方惠玉│1.93年3月24日警訊筆錄（警卷 │
│    │      │球股票6000股│        │        │（冠輝公│  ，頁689- 691）。          │
│    │      │，嗣由龍騰公│        │        │司）    │2.股東名單（1000股，警卷頁  │
│    │      │司轉換發給  │        │        │        │  147）                     │
│    │      │地點：      │        │        │        │                            │
│    │      │在蘋果星球資│        │        │        │                            │
│    │      │訊公司買    │        │        │        │                            │
├──┼───┼──────┼────┼────┼────┼──────────────┤
│ 10 │Ｌ○○│先於91年10月│ 2,000  │34萬元  │蔡喬伊│1.93.03.17警訊筆錄（第1 次）│
│    │      │間在陸戰隊桃│        │        │馬仕賢│  （他卷（一），頁162-165） │
│    │      │子園營區遭蔡│        │        │（冠輝公│2.95年11月24日審判筆錄（本院│
│    │      │喬伊搭訕購買│        │        │司）    │  卷五第219 ～229 頁）      │
│    │      │蘋果星球股票│        │        │        │3.美國新華公司股票影本2 張（│
│    │      │，再於92年初│        │        │        │  18000 股、4000股各1 張），│
│    │      │購買新華股權│        │        │        │  他卷（一），頁166、167。  │
│    │      │憑證，嗣蘋果│        │        │        │4.新華公司股票憑證影本1 張（│
│    │      │星球股票部分│        │        │        │  4644股)，同 卷，頁168 。  │
│    │      │由龍騰公司轉│        │        │        │5.附買回暨買賣協議書影本4 張│
│    │      │換為新華股權│        │        │        │  ，同卷，頁169-172 ：      │
│    │      │憑證（2000股│        │        │        │6.授權委託書影本2 張，同卷，│
│    │      │），另於92年│        │        │        │  頁173 、174 。            │
│    │      │5 月間向曾平│        │        │        │7.本院卷五第219-220 、223 、│
│    │      │忠購買增資股│        │        │        │  228 頁。                  │
│    │      │            │        │        │        │8.股東名單（11000 股，148 頁│
│    │      │            │        │        │        │  背面）                    │
└──┴───┴──────┴────┴────┴────┴──────────────┘
